臺灣桃園地方法院刑事判決　　　　　　　93年度訴字第1084號
公　訴　人　臺灣桃園地方法院檢察署檢察官
被　　　告　丙○○
選任辯護人　劉楷律師
　　　　　　蔡文燦律師
　　　　　　黃欣欣律師
被　　　告　丁○○
選任辯護人　陳兆瑛律師
被　　　告　戊○○
選任辯護人　邱清銜律師
被　　　告　己○○
選任辯護人　徐建弘律師
　　　　　　范坤棠律師
被　　　告　庚○○
　　　　　　　　　　巷9號12.
指定辯護人　本院公設辯護人　Ｅ○○
被　　　告　癸○○
選任辯護人　壬○○律師
被　　　告　子○○
選任辯護人　鍾儀婷律師
被　　　告　午○○
選任辯護人　李國煒律師
被　　　告　未○○
指定辯護人　本院公設辯護人　Ｅ○○
被　　　告　申○○
選任辯護人　賴彌鼎律師
　　　　　　林宗竭律師
　　　　　　林仕訪律師
被　　　告　酉○○
選任辯護人　賴彌鼎律師
　　　　　　林宗竭律師
　　　　　　林仕訪律師
被　　　告　戌○○
選任辯護人　劉純增律師
被　　　告　天○○
　　　　　　　　　　號9樓
選任辯護人　壬○○律師
被　　　告　地○○
選任辯護人　孫志堅律師
被　　　告　宇○○
選任辯護人　劉楷律師
　　　　　　蔡文燦律師
　　　　　　黃欣欣律師
被　　　告　宙○○
選任辯護人　呂翊丞律師
被　　　告　卯○○
選任辯護人　彭國良律師
上列被告因貪污等案件，經檢察官提起公訴及追加起訴（92年度
偵字第3196、3635、9506、11812 、16045 號、92年度偵緝字第
522號、94年度偵緝字第828號），本院判決如下：
    主  文
丙○○、丁○○、戊○○、己○○、庚○○、癸○○、子○○、
午○○、未○○、申○○、酉○○、戌○○、天○○、地○○、
宇○○、宙○○、卯○○均無罪。
   理   由
一、公訴意旨及追加起訴略以：
  (一)酉○○係設在桃園縣中壢市○○路151 號「健行遊藝場」、
    桃園縣中壢市○○路25號「復華界遊藝場」、桃園縣中壢市
    ○○○街3 、5 號「水世界遊藝場」、桃園縣桃園市○○路
    3 號1 樓「快樂城遊藝場」及2 樓「春天遊藝場」及中壢市
    ○○路43號「鉅茂城遊藝場」、桃園縣中壢市○○路○ 段
    654 及656 號「聯邦當鋪」及桃園縣桃園市○○路967 號「
    北區當鋪」之實際負責人，並僱用與其具有犯意聯絡，與行
    為分擔之申○○、陳國賢（另行通緝）為公關、地○○為總
    管負責相關電子遊藝場水電、消防等全般總務事項並兼任鉅
    茂電子遊藝場負責人、卯○○（自89年間起至92年2 月間止
    ，受酉○○僱用）及午○○為會計、子○○及戌○○2 人為
    聯邦當鋪幹部、戊○○為快樂城電子遊藝場之現場負責人、
    宙○○及丁○○為健行電子遊藝場負責人及幹部、丑○○為
    水世界電子遊藝場之現場負責人，復僱用與其具有與不特定
    賭客賭博財物之犯意聯絡，與行為分擔之玄○○、蘇亞星、
    林志豪、董毓玥；陳秀琴、游兆鉅；戴元；洪啟政、徐金鐘
    ；姚月惠、梁祐福擔任上開遊藝場之員工，在上址公眾得出
    入之遊藝場分別擺設賭博性電動玩具跑馬台1 台、賓果行星
    1 台，雙魚座72台；跑馬台1 台、賓果行星1 台，JACKPO T
    乙台、金樸克77台；雙魚座22台、超級金明星16台、皇冠列
    車5 台、小瑪琍1 台、機械狗1 台、滿貫大亨3 台、霹靂神
    槍1 台；六人座魔幻列車1 台、超級明星19台、動物奇觀9
    台、魔鬼大帝2 台、機械狗2 台、八人座賓果行星1 台、六
    人座輪盤1 台、彈珠台6 台、喜從天降24台、方塊10台、八
    人座跑馬台1 台、侏儸紀6 台、神仙台大5 台、超級鑽石40
    台，七靶射擊45台、大富翁6 台、威鯨闖天關2 台、台灣大
    老22台、王牌對決2 台、禿鷹10台、神光小子17台、五人座
    31點1 台、四人座士尼1 台、魔果1 台；雙魚座86台、六人
    座輪盤1 台，並以「北區當鋪」為桃園縣北區遊藝場賭資調
    度及聯絡中心、在內壢中華路之「聯邦當鋪」為桃園縣南區
    遊藝場賭資調度及聯絡中心，與不特定賭客賭博財物，渠等
    均恃賭博為生，並以之為常業，渠等賭博之方式為1 比1，
    即賭客以新台幣（下同）1 千元開1 千分，所得積分如不想
    再玩，則以1 分回1 元，上開遊藝場早班、中班、晚班所得
    賭金，則於翌日由地○○、戌○○、午○○等人與各遊藝場
    經理受酉○○、子○○之指示，每日前往各電子遊藝場收取
    當日營收之現金至聯邦當鋪存放，並交由會計卯○○處理後
    續帳務事宜，如上開遊藝場賭輸須資金週轉，聯邦當鋪員工
    、戌○○、午○○、卯○○等人於接獲電話後，即依其情形
    及實際須要送1 本或2 本（1 本即10萬元）至該電子遊藝場
    內週轉使用，會計卯○○則於彙整相關賭博電玩收入後，再
    以電話將相關營收情形向酉○○報告，而各遊藝場為免被警
    方查獲，各當班負責外場員工如發現有自小客車在遊藝場附
    近徘徊，即將車牌號碼記下打電話至聯邦當鋪，由該當鋪職
    員利用當鋪業者之贓車查詢系統，查詢該車是否為偵防車或
    公務車，且不時由地○○或陳國賢提供最新釣客（即警方維
    新小組成員）名單予各遊藝場，供各遊藝場值班員工過濾是
    否有警員喬裝賭客進入遊藝場內，以防被查獲。嗣於民國92
    年2 月17日凌晨6 時30分許，適有賭客乙○○、王國勝、何
    佰元、何勤一、吳尚文、呂聖賢、李永安、李後特、周正虔
    、林志峰、林欣玟、邱俊清、姜怡婷、胡正豐、徐克明、翁
    尚文、張智雯、張寶貴、許淑櫻、郭嘉琳、陳宏基、陳若湘
    、陸志成、章有理、楊職先、趙聖武、劉邦助、劉緯駿、蔡
    民輝、戴憶婷、謝振旺、謝雅雯、鍾榮華；王年生、吳仲義
    、吳明成、吳燁煜、李孔政、李雄飛、沈德泰、林國義、林
    淑櫻、洪亦欣、胡河金、胡頌珠、孫日輝、徐玉殿、馬齊汶
    、高美惠、張俊發、張振展、張榮福、許杏莞、陳文旋、陳
    圳育、陳玟玟、陳秋雄、陳郁順、彭雪美、彭權義、曾國華
    、曾淑芬、曾盛豪、黃文風、黃忠寬、黃榮崇、衛家鳳、溫
    阿得、溫誠鋒、葉煥程、劉捷良、蔣志岳、鄭建明、蕭穆聰
    、謝世芬、藍火生；鄭世豪；王文靖、江建興、何俊模、何
    晉麟、余文權、余榮乾、吳亦瑾、吳嘉榮、岑樹青、李美儀
    、李啟瑞、李雅文、李德福、李鍵銘、沈佳慧、沈昶欣、周
    宜璇、周輝傳、林玉培、林家豪、林國泰、林榮富、邱士豪
    、邱政傑、邱耀坤、邱耀陽、洪崇睦、胡集郎、徐偉國、張
    雅婷、莊正泰、莊英雷、莊創銘、陳永俊、陳建中、陳建名
    、陳穎萱、陶光輝、彭福良、游振東、黃文郎、黃宇任、黃
    宗耀、黃偉俊、黃清吉、黃榮秋、黃繩治、溫兆方、葉榮坤
    、葉增輝、詹慶華、劉世清、劉永霖、劉建興、劉哲坤、劉
    宮印、蔡文麗、蔡岳憲、蔡榮富、蔡謝中、鍾思雄、鍾曉揚
    、簡東龍、羅榮富；邱金桶等人，分別在上址之「健行遊藝
    場」；「復華界遊藝場」；「水世界遊藝場」；「快樂城遊
    藝場」及「春天遊藝場」，以上開機台賭博財物時，為司法
    警察人員當查獲，並扣得上開賭具（含IC板）等物，並在酉
    ○○住所及聯邦當鋪搜獲賭資近4 千萬元。
  (二)酉○○因鑑其經營之鉅茂電子遊藝場於90年11月9 日由經台
    灣桃園地方法院檢察署檢察官指揮內政部警政署維新小組人
    員查獲賭博情事，並經台灣桃園地方法院檢察署檢察官以91
    年度偵字第2123號向本院提起公訴：復華電子遊藝場於90年
    7 月21日經桃園縣政府警察局中壢分局查獲賭博電玩並以90
    年7 月21日中警分刑字第3377號移送書移送台灣桃園地方法
    院檢察署檢察官偵辦損失不貲，酉○○復為免前開賭博性電
    子遊藝場遭警方查緝，乃與申○○、陳國賢、地○○、卯○○、午○○、子○○及戌○○、戊○○、宙○○、丑○○及
    丁○○等人共同基於行賄警方人員之概括犯意聯絡，與行為
    分擔，乃指示陳國賢及申○○負責處理轄區警務人員公關事
    宜，自90年起至92年2 月28日止，多次招待桃園縣政府警察
    局所屬相關警務人員前往特種營業場所消費或姦宿，茲將桃
    園縣政府警察局所屬相關警務人員收受酉○○等不法電玩集
    團所交付之不正利益情事如下：
  1.丙○○係桃園縣政府警察局桃園分局第2 組巡官，負責桃園
    分局轄內特種勤務、員警風紀考核、監標、監驗、常年訓練
    、勤務督察、勤務紀律、員警使用警械、內部管理、政風業
    務等業務，對桃園分局轄內非法色情及賭博電玩相關行業負
    有查緝取締之責，為依據法令從事公務之人員，詎丙○○明
    知陳國賢係其於91年中旬，透過任職中壢分局第2 組巡官之
    同學癸○○所介紹認識之聯邦當鋪及中壢地區賭博性電玩業
    者，亦知悉陳國賢、申○○係酉○○電玩集團之公關幹部，
    及酉○○集團於91年12月間，接手經營位於桃園分局轄內桃
    園市○○路3 號之快樂城電子遊藝場等情，竟未積極查緝位
    於轄內之快樂城遊藝場是否涉有賭博情事，反受陳國賢等人
    委託，違背職務多次介紹桃園分局相關警務人員予賭博電玩
    業者酉○○、陳國賢等人結識，丙○○並進而違背其職務，
    先於91年8 月10日晚間，丙○○前往有女陪侍之桃園縣桃園
    市○○路99號8 樓中國城經典酒店（下稱中國城酒店）接受
    陳國賢出資招待，當天消費金額為12萬元；復於91年8 月11
    日，前往某高爾夫球場，接受陳國賢出資招待打高爾夫球；
    再於91年11月28日晚間，前往有女陪侍之中國城酒店19包廂
    接受陳國賢出資招待，當天消費金額為6 萬2 千元；旋於91
    年12月2 日晚間至3 日凌晨，與任職中壢分局2 組巡官之癸○○，前往中國城酒店11包廂接受陳國賢及酉○○兩人出資
    招待，當天陳國賢為丙○○等2 人開兩間包廂，消費金額為
    5 萬元；又於92年1 月13日晚間，安排某不知名之桃園分局
    人員，前往中國城酒店接受陳國賢及酉○○出資招待，當天
    消費金額為6 萬5 千元；另於92年1 月15日凌晨，前往中國
    城酒店19包廂，接受陳國賢出資招待，當天消費金額為2 萬
    6 千1 百元，嗣後陳國賢並委託另1 男子Ｇ○為丙○○招來
    小姐1 名，與丙○○前往位於桃園縣寶慶路18號之碧雲天汽
    車旅館姦宿，連續收受酉○○、陳國賢所交付以招待前往上
    開有女陪侍之特種營業場所消費或前往高爾夫場打球之不正
    利益，其金額達322,310 元，其間丙○○於92年1 月9 日左
    右，受陳國賢委託，並進而向陳國賢洩露日前前往快樂城遊
    藝場查緝之員警係來自桃園分局景福派出所之消息。
  2.天○○係桃園縣政府警察局龜山分局警備隊隊員，90年3 、
    4 月間借調桃園縣政府警察局督察室維新小組，負責桃園縣
    政府警察局員警風紀查訪，及桃園縣境內非法色情、賭博電
    玩查緝取締工作，為依據法令從事公務之人員，詎天○○明
    知酉○○係聯邦當鋪、復華遊藝場、超級贏家遊藝場、健行
    遊藝場、鉅茂遊藝場、水底世界遊藝場及快樂城遊藝場等賭
    博性電子遊藝場之實際負責人，暨陳國賢、申○○係酉○○
    之重要公關幹部，以及警方即將實施臨檢之地點、處所、警
    力配置等訊息，係屬中華民國國防以外應秘密之消息等情，
    竟基於違背其職務而收受不正利益之概括犯意，先於91年2
    月22日凌晨前往桃園縣中壢市○○路136 號YES KTV 805 包
    廂，由陳國賢召來女子坐陪，接受陳國賢出資招待；復於91
    年間，連續多次前往有女陪侍之中國城酒店及錢櫃KTV 接受
    陳國賢出資招待，而連續收受酉○○、陳國賢所交付以招待
    前往上開有女陪侍之特種營業場所消費之不正利益，其間天
    ○○於91年3 月13日見聯合報第8 版刊登「中壢桃園官警、
    民代涉集體包庇電玩業」之報導當晚，主動以利用他人名義
    申登之0000000000行動電話連絡陳國賢，並相約至桃園市中
    國城酒店密談，並於91年3 月15日晚間23時許，以前開行動
    電話，洩露警方因前揭報載資料而即將查緝酉○○所經營超
    級贏家遊藝場之消息，並告知陳國賢「你那個超級有事嗎？
    …. 沒有啦！我老大在問啦！現在你那個超級有事嗎？」
    ，使陳國賢得以馬上通報任職超級贏家遊藝場綽號「小四」
    之不知名男子規避警方查緝。
  3.宇○○自90年8 月1 日起擔任桃園縣政府警察局中壢分局一
    組巡官，91年3 月調任中壢分局警備隊巡官，負責中壢分局
    轄內巡邏及治安維護事項，對中壢分局轄內非法色情及賭博
    電玩相關八大行業負有查緝取締之責，為依據法令從事公務
    之人員。詎宇○○明知酉○○係中壢市聯邦當鋪暨復華遊藝
    場、超級贏家遊藝場、健行遊藝場、鉅茂遊藝場、水世界遊
    藝場、快樂城遊藝場等賭博性電子遊藝場之實際負責人、陳
    國賢、申○○係酉○○之重要公關幹部，於91年11月16日凌
    晨，將前開91年11月15日晚間由中壢分局副分局長葉步和帶
    隊臨檢復華遊藝場時，到場之編號327 警用偵防車所屬單位
    「中壢分局大崙派出所」告知陳國賢，致酉○○、陳國賢得
    依此打探相關訊息（依通訊監察顯示，警方當天自復華遊藝
    場內帶走1 人），宇○○並基於收受酉○○等人所付之不正
    利益之概括犯意，先於91年8 月2 日晚間，前往有女陪侍之
    中國城酒店19包廂接受陳國賢出資招待，當天消費金額為8
    萬6 千元；次於91年8 月15日晚間，宇○○前往有女陪侍之
    桃園市「假日」酒店，接受陳國賢出資招待；復於91年9 月
    2 日晚間，前往有女陪侍之中國城酒店接受陳國賢、申○○
    出資招待，當天消費金額為7 萬8 千元；復於91年9 月11日
    晚間，前往有女陪侍之中國城酒店接受陳國賢出資招待，當
    天消費額為9 萬7 千元；又於91年9 月16日晚間，與中壢分
    局第1 組巡官亥○○、劉銘垣、警員辰○○、張啟勛等人前
    往位於桃園市之錢櫃KTV525包廂接受酉○○、陳國賢出資招
    待，陳國賢並為渠等向某不知名女子召來8 位女子坐陪；另
    於91 年11 月20日晚間，前往有女陪侍之中國城酒店接受陳
    國賢出資招待，當天消費金額為2 萬3 千元，連續收受陳國
    賢、申○○以招待前往有女陪侍之特種營業場所消費之方式
    所交付之不正利益金額達28萬4 千元。
  4.癸○○為桃園縣政府警察局中壢分局第2 組巡官，負責中壢
    分局轄內特種勤務、員警風紀考核、監標、監驗、常年訓練
    、勤務督察、勤務紀律、員警使用警械、內部管理、政風業
    務等業務，對於中壢分局轄內非法色情及賭博電玩相關行業
    負有查緝取締之責，為依據法令從事公務之人員。詎癸○○
    明知酉○○係中壢市聯邦當鋪暨復華遊藝場、超級贏家遊藝
    場、健行遊藝場、鉅茂遊藝場、水底世界遊藝場、快樂城遊
    藝場等賭博性電子遊藝場之實際負責人、陳國賢、申○○係
    酉○○之重要公關幹部，且復華遊藝場於90年7 月間曾遭中
    壢分局2 組查獲賭博嫌情，竟未積極規劃並指揮相關派出所
    員警，積極查緝酉○○經營之相關電子遊藝場是否涉有賭博
    情事，竟基於收受不正利益之概括犯意，利用職務上之機會
    ，先於91年2 月20日晚間，與大園分局之員警吳肇雄（綽號
    「男人」）前往有女陪侍之中國城酒店接受酉○○、陳國賢
    出資招待，陳國賢並委由中國城酒店經理黃淑嬌（花名黃嬿
    霖）安排19包廂，當天消費金額為7 萬4 千元；次於91年3
    月13日上午，前往新竹縣湖口鄉再興高爾夫球場（址設新竹
    縣湖口鄉長安村10鄰南窩50號）接受陳國賢出資招待打高爾
    夫球；復於91年3 月15日晚間，與大園分局之員警吳肇雄前
    往有女陪侍之中國城酒店接受陳國賢出資招待，當天消費金
    額為9 萬2 千元；再於91年4 月21日，與某不知名單位保防
    室主任一同前往新竹縣關西鎮立益高爾夫球場（址設新竹縣
    關西鎮東山裡湖肚55號），接受陳國賢出資招待打高爾夫球
    ；又於91年5 月7 日上午，前往台北縣林口鄉東華球場（址
    設台北縣林口鄉○○村○○路九九號），接受酉○○出資招
    待打高爾夫球，同行者有酉○○之友人黃○○。另於91 年9
    月1 日，前往新竹縣關西鎮立益高爾夫球場，接受陳國賢出
    資招待打高爾夫球。續於91年9 月15日，與八德分局第三組
    員警林錦鑫前往新竹縣湖口鄉長安高爾夫球場（址設新竹縣
    湖口鄉長安村10鄰南窩50號），接受酉○○、陳國賢出資招
    待打高爾夫球；旋於91年9 月22日，前往新竹縣關西鎮立益
    高爾夫球場，接受陳國賢出資招待打高爾夫球；並於91年11
    月18日，前往新竹縣湖口鄉長安高爾夫球場，接受酉○○出
    資招待打高爾夫球；末於91年12月2 日晚間至3 日凌晨，與
    桃園分局2 組巡官之同學丙○○，前往中國城酒店接受陳國
    賢及酉○○出資招待，當天陳國賢為丙○○等3 人開2 間包
    廂消費金額為5 萬元，連續收受酉○○、陳國賢等人以出資
    招待前往有女陪侍之特種營業場所或前往高爾夫打球而交付
    之不正利益，其金額達21萬6 千元。
  5.未○○於80年至91年9 月間係桃園縣政府警察局中壢分局警
    備隊警員，91年9 月間調任桃園縣政府警察局大園分局警備
    隊警員，負責中壢分局轄內巡邏及治安維護事項，對中壢分
    局轄內非法色情及賭博電玩相關八大行業負有查緝取締之責
    ，為依據法令從事公務之人員，詎未○○明知酉○○係中壢
    市聯邦當鋪暨復華遊藝場、超級贏家遊藝場、健行遊藝場、
    鉅茂遊藝場、水底世界遊藝場、快樂城遊藝場等賭博性電子
    遊藝場之實際負責人、陳國賢、申○○係酉○○之重要公關
    幹部，其本人竟與酉○○、申○○、陳國賢等人熟識，而未
    積極查緝酉○○經營之相關電子遊藝場是否涉有賭博情事，
    反基於收受不正利益之犯意，多次利用職務上之機會，先於
    91年3 月21日晚間，與中壢分局興國派出所勤區警員庚○○
    ，前往中壢市YES KTV 501 包廂接受申○○出資招待；復於
    91 年4月22日至26日間某晚，未○○前往YES KTV 樓上（9
    樓）之桂冠商務酒店902 包廂接受申○○出資招待；再於91
    年5 月13日晚間，與中壢分局中壢派出所警員Ａ○○前往中
    壢市YES KTV 809 包廂，接受申○○出資招待，申○○並向
    馬伕召來3 至4 位女子坐陪。又於91年6 月28日至29日凌晨
    ，未○○與中壢分局中壢派出所警員Ａ○○前往中壢市YES
    KTV 406 包廂，接受申○○、陳國賢出資招待，申○○除向
    綽號「毛毛」之不知名馬伕召來3 至4 名女子坐陪，並向平
    鎮花季應召站綽號「藍姐」之不知名女子，找來2 名不知名
    之應召女子，供未○○、Ａ○○兩人姦宿；又於91年8 月23
    日晚間，未○○與中壢分局興國派出所勤區警員庚○○2 人
    前往中壢市錢櫃KTV 506 包廂，接受申○○出資招待，申○○並向綽號「毛毛」之不知名馬伕召來4 位小姐同樂；連續
    收受酉○○、申○○、陳國賢等人以出資招待前往有女陪侍
    之特種營業場所消費或提供應召女子姦宿之方式所交付之不
    正利益。
  6.庚○○於89年3 月間至91年1 月間係桃園縣政府警察局中壢
    分局警備隊警員，91年1 月間調任桃園縣政府警察局興國派
    出所勤區警員，勤區範圍為中壢市○○○○道附近民族路至
    五族二街，對前開警勤區內及中壢分局轄內非法色情及賭博
    電玩相關行業負有查緝取締之責，為依據法令從事公務之人
    員，詎庚○○明知酉○○係中壢市聯邦當鋪暨復華遊藝場、
    超級贏家遊藝場、健行遊藝場、鉅茂遊藝場、水底世界遊藝
    場、快樂城遊藝場等賭博性電子遊藝場之實際負責人、陳國
    賢、申○○係酉○○之重要公關幹部，其本人竟與酉○○、
    申○○、陳國賢等人熟識，而未積極查緝酉○○經營之相關
    電子遊藝場是否涉有賭博情事，反基於收受不正利益之概括
    犯意，先於90年11月7 日凌晨，前往中壢市YES KTV 903 包
    廂接受申○○出資招待；復於91年3 月21日晚間，與中壢分
    局警備隊員警未○○2 人，前往中壢市YES KTV 501 包廂接
    受申○○出資招待；又於91年3 月28日晚間，前往中壢市奪
    標KT V302 包廂，接受申○○出資招待，申○○並向綽號「
    華華」之不知名馬伕調來4 位小姐坐陪同樂；再於91年8 月
    23 日 晚間，與中壢分局警備隊員警未○○2 人前往中壢市
    錢櫃KTV 506 包廂，接受申○○出資招待，申○○並向綽號
    「毛毛」之不知名馬伕召來4 位小姐坐陪同樂，而連續收受
    酉○○、申○○、陳國賢等人以出資招待前往有女陪侍之特
    種營業場所消費或提供應召女子姦宿之方式所交付之不正利
    益。
  (三)己○○為現任桃園縣政府警察局楊梅分局警備隊巡佐，其於
    76年至85年11月間，先後任職於中壢分局中壢派出所、興國
    派出所、大崙派出所及楊梅分局埔頂派出所，85年11月至91
    年7 月間任職中壢分局內壢派出所，91年7 月至92年4 月2
    日間任職中壢分局大崙派出所，對轄內非法色情及賭博電玩
    相關行業負有查緝取締之責，為依據法令從事公務之人員，
    詎己○○明知酉○○自85年起，即於渠當時任職之內壢派出
    所轄區內經營復華等賭博性電子遊藝場，非但未積極查緝復
    華遊藝場是否涉有賭博情事，反而與酉○○交往密切，嗣於
    91年10月、11月間中壢分局多次對復華遊藝場實施臨檢之際
    ，己○○竟與酉○○共同基於行賄依法執行職務之公務員之
    犯意聯絡，與行為分擔，由己○○利用中壢分局主管八大行
    業之第1 組組長Ｃ○○，於91年11月14日前往該分局大崙派
    出所督勤之機會，向Ｃ○○行求表示電玩業者酉○○欲致送
    其20萬元，經Ｃ○○嚴詞拒絕，己○○復於數日後之某次擴
    大臨檢勤務中，接續向Ｃ○○表達酉○○欲致送其20萬元做
    為免遭查緝代價之意，惟仍遭Ｃ○○拒絕，迄92年1 月25日
    己○○再次利用Ｃ○○前往大崙派出所督導春安工作勤務時
    ，向Ｃ○○表示酉○○請其轉手20萬元作為見面禮，每月另
    可分得8 萬元等情，而為李組長所堅拒，即己○○以向李組
    長行求賄賂而要求李組長為違背其職務之行為，對酉○○之
    復華電子遊藝場，不予以查緝該遊藝場有賭博之情事。
  (四)因認被告酉○○、申○○、地○○、午○○、子○○、戌○○、戊○○、宙○○、丑○○、丁○○係違反貪污治罪條例
    第11條第1 項及修正前刑法第267 條之罪嫌；被告丙○○係
    違反貪污治罪條例第4 條第1 項第5 款及刑法第132 條第1
    項之罪嫌（公訴人起訴書漏引刑法第132 條第1 項）；被告
    天○○、宇○○係犯違反貪污治罪條例第4 條第1 項第5 款
    及刑法第132 條第1 項之罪嫌；被告癸○○、未○○、庚○○3 人所為，均係違反貪污治罪條例第5 條第1 項第3 款之
    罪嫌；被告己○○所為，係違反貪污治罪條例第11條第1 項
    之罪嫌云云。
二、按犯罪事實應依證據認定之，無證據不得認定其犯罪事實，
    又不能證明被告犯罪者，應諭知無罪之判決，刑事訴訟法第
    154 條第2 項、第301 條第1 項分別定有明文。且認定不利
    於被告之事實，須依積極證據，苟積極證據不足為不利於被
    告事實之認定時，即應為有利於被告之認定，更不必有何有
    利之證據，最高法院30年上字第816 號著有判例。另認定犯
    罪事實所憑之證據，雖不以直接證據為限，間接證據亦包括
    在內；然而無論直接或間接證據，其為訴訟上之證明，須於
    通常一般之人均不致有所懷疑，而得確信其為真實之程度者
    ，始得據為有罪之認定，倘其證明尚未達到此一程度，而有
    合理之懷疑存在時，即無從為有罪之認定。又按事實之認定
    ，應憑證據。如未能發現相當證據，或證據不足以證明，自
    不能以推測或擬制之方法，為裁判基礎，故被告否認犯罪事
    實所持之辯解縱屬不能成立，仍非有積極證據足以證明其犯
    罪行為，不能遽為有罪之認定，最高法院76年台上字第4986
    號、30年上字第1831號、40年台上字第86號判例意旨參照。
    。又按依法實施通訊監聽所取得證人之對話紀錄，固非不得
    採為證據，然此與證人在實施刑事訴訟之公務員訊問時所為
    之供述相較，就程序之公開言，究不若後者之憑信力（證人
    作證尚須具結，如有虛偽陳述，應負偽證罪責)， 尤以被告
    之自白為親自歷境，尚須與事實相符，並有其他佐證以資補
    強，始足採為論罪依據，該證人之監聽所得對話紀錄，更須
    受此限制，自不待言（最高法院85年度台上字第4686號判決
    意旨參照）；證人在刑事訴訟程序中所為供述，依法尚須具
    結，被告自白，亦須調查核與事實相符，始具完整之證據能
    力，依法通訊監聽所錄得之對話紀錄，憑信力較之稍遜，尤
    須經調查確與事實相符，獲有相當之補強證據，方足採為論
    罪之基礎（最高法院88年度台上字第647 號判決意旨參照）
    。
三、證據能力部分：
  (一)證人按被告以外之人於審判外之言詞或書面陳述，除法律有
    規定者外，不得作為證據，刑事訴訟法第159 條第1 項定有
    明文。是本件證人吳瑞珍、廖湘明、蔡穎萱、雷中元、Ｂ○○、黃淑嬌、張靜儀、范國書、胡旭斌、Ｃ○○、黃政龍、
    簡文松、張庭強、吳文宏於警詢中所述，係審判外陳述，經
    核不符合刑事訴訟法第159 條之2 、第159 條之3 、第159
    條之5 等規定，應無證據能力。又共同被告對於其他共同被
    告之案件而言，為被告以外之第三人，本質上均屬於證人，
    查本件被告甲○○、丙○○、丁○○、戊○○、己○○、庚○○、癸○○、辛○○、子○○、丑○○、寅○○、辰○○
    、巳○○、午○○、未○○、申○○、酉○○、戌○○、亥
    ○○、天○○、地○○、宇○○、宙○○於警詢時之供述，
    就其本身以外之其餘共同被告而言，係屬審判外陳述，經核
    不符合刑事訴訟法第159 條之2 、第159 條之3 、第159 條
    之5 等規定，應無證據能力。
  (二)按被告以外之人於偵查中向檢察官所為之陳述，除顯有不可
    信之情況者外，得為證據，刑事訴訟法第159 條之1 第2 項
    定有明文。查證人Ｃ○○於檢察官訊問時所為之證述，查無
    顯不可信之情況，復經具結以擔保其證詞之真實性及憑信性
    ，於本院審理時已傳喚該證人到庭證述使被告及其辯護人有
    詰問之機會，參諸最高法院95年度台上字第3637號判決意旨
    ，證人Ｃ○○於檢察官訊問時所為之證述，即具證據能力（
    至其證明力如何，為另一問題）。
  (三)按偵查犯罪機關依法定程序監聽之錄音，如已踐行調查證據
    程序，非不可採為認定犯罪事實之基礎，此觀刑事訴訟法第
    165 條之1 第2 項之規定自明（最高法院93年度台上字第65
    10號判決意旨參考）。查本件前經台灣桃園地方法院檢察署
    檢察官以偵辦貪污治罪條例案件為由核發通訊監察書，並對
    號碼0000000 、0000000 、0000000 、0000000 、000000 0
    、0000000 、0000000 、0000000 、0000000 、0000000 、
    0000000 、0000000 、0000000 、0000000 、0000000 、00
    00000 、0000000 、0000000 、0000000000、0000000000、
    0000000000、0000000000、0000000000、0000000000、0000
    000000、0000000000、0000000000、0000000000、00000000
    00、0000000000、0000000000、0000000000、0000000000、
    0000000000、0000000000、0000000000、0000000000、0000
    000000、0000000000、0000000000、0000000000、00000000
    00、0000000000、0000000000、0000000000、0000000000、
    0000000000、0000000000、0000000000、0000000000、0000
    000000、0000000000、0000000000、0000000000、00000000
    00、0000000000、0000000000、0000000000、0000000000、
    0000000000、0000000000、0000000000、0000000000、0000
    000000、0000000000、000000000 、00000000000 、000000
    00000 等實施通訊監察，有台灣桃園地方法院檢察署通訊監
    察書（含電話附表）等共146 份在卷足憑（見本院卷(二)第39
    至213 頁），且經核上開號碼每次通訊監察期間，並無逾30
    日之情，而按「有事實足認被告或犯罪嫌疑人有下列各款罪
    嫌之一，並危害國家安全或社會秩序情節重大，而有相當理
    由可信其通訊內容與本案有關，且不能或難以其他方法蒐集
    或調查證據者，得發通訊監察書。一、最輕本刑為3 年以上
    有期徒刑之罪。... 三、貪污治罪條例第11條第1 項、第2
    項之罪。」通訊保障及監察法第5 條第1 項第1 、3 款定有
    明文，則本件實施通訊監察係屬合法。又本件上開部分電話
    號碼繼續監察者，惟按「條第5 條之通訊監察期間，每次不
    得逾30日，第7 條之通訊監察期間，每次不得逾1 年；其有
    繼續監察之必要者，得於期間屆滿前，重新聲請。」同法第
    12條亦有明文，是本件偵查機關於通訊監察期間屆滿前，因
    認有繼續監察之必要，而重新聲請，亦於法無違。再者，
    本件係認被告等涉犯貪污治罪條例案件，經合法聲請發給通
    訊監察書實施通訊監察，已如前述，則實施通訊監察後發現
    被告等另涉犯修正前刑法第267 條常業賭博罪嫌及刑法第
    132 條第1 項之洩密罪嫌，雖該部分罪名非屬通訊保障及監
    察法列舉為得發通訊監察書之情形，惟本件公訴人認被告等
    涉嫌上開犯嫌與受監聽之犯嫌，具有關連性，而本件通訊監
    察既係合法，是在合法監聽下發現另案關連之證據，基於人
    權保障及公共利益維護之立場，並從抑制違法偵查之觀點衡
    量，容許該通訊監察所得資料作為證據，並無適當之情形，
    自難否定其證據能力，被告及辯護人等認前開通訊監察之內
    容不具證據能力云云，亦不值取（至上開通訊監察之證明力
    如何，為另一問題）。
四、就被告酉○○、申○○、地○○、午○○、子○○、戌○○
    、戊○○、宙○○、丁○○、卯○○被訴涉犯賭博罪嫌部分
    ：
  (一)公訴意旨認被告酉○○、申○○、地○○、午○○、子○○
    、戌○○、戊○○、宙○○、丁○○、卯○○涉有賭博罪嫌
    ，無非係以卷附通訊監聽譯文、扣案電玩機台、在酉○○住
    處及聯邦當舖扣得之款項、在聯邦當舖搜獲放款項之牛皮紙
    袋（上書寫各遊藝場早、中、晚字樣）、丁○○電話本聯絡
    簿、各遊戲場之消防安全檢查及營利事業登記證等為據。訊
    據被告等均至始堅決否認有上揭犯行，被告酉○○辯稱：伊
    只有開當舖，沒有經營電子遊藝場等語；被告申○○辯稱：
    伊只有在當舖工作，從未涉及經營賭博電玩或擔任公關等語
    ；被告地○○辯稱：伊是鉅茂電子遊藝場之負責人，但也不
    能推論其有本件賭博犯行，伊有沒有行賄等語；被告午○○
    辯稱：伊並未任職任何當舖，也與其他被告都不認識等語；
    被告子○○辯稱：伊是經營當舖，無賭博或行賄等語；被告
    戌○○辯稱：伊只是在當舖上班，負責老闆交辦事務，對起
    訴事實，伊並不知悉等語；被告戊○○辯稱：沒有證據證明
    伊有共同賭博或行賄等語；被告宙○○辯稱：伊是經營健行
    遊藝場，沒有賭博或行賄等語；被告丁○○辯稱：伊任職遊
    藝場期間，並無行賄行為，遊藝場或被告也沒有賭博行為等
    語；被告卯○○：伊只是當舖的會計，行賄、賭博均與伊無
    關等語。
  (二)經查：
  1.按刑法第266 條第1 項之賭博罪，限於在公共場所或公眾得
    出入之場所「賭博財物」者，始構成之，如以供人暫時娛樂
    之物為賭者，不在此限；而修正前刑法第267 條之常業賭博
    罪之規定，亦限於以「賭博」為常業者，方成立之，故須有
    「賭博財物」之犯行，始構成前述2 條之刑責，此觀諸該2
    條文之規定自明。又所謂「賭博財物」係指2人 以上（為對
    合犯）憑偶然之事實，互爭勝負，以決定「財物」（指包括
    金錢或其他有經濟價值之物品）之輸贏得喪而言。
  2.本件公訴人雖認被告等人在桃園縣中壢市○○路151 號「健
    行遊藝場」、桃園縣中壢市○○路25號「復華界遊藝場」、
    桃園縣中壢市○○○街3 、5 號「水世界遊藝場」、桃園縣
    桃園市○○路3 號1 樓「快樂城遊藝場」及2 樓「春天遊藝
    」及中壢市○○路43號「鉅茂城遊藝場」擺設電動遊樂機
    具「跑馬台」、「賓果行星」、「雙魚座」、「JACKPOT 」
    、「金樸克」、「超級金明星」、「皇冠列車」、「小瑪琍
    」、「機械狗」、「滿貫大亨」、「霹靂神槍」、「六人座
    魔幻列車」、「超級明星」、「動物奇觀」、「魔鬼大帝」
    、「機械狗」、「八人座賓果行星」、「六人座輪盤」、「
    彈珠台」、「喜從天降」、「方塊」、「八人座跑馬台」、
    「侏儸紀」、「神仙台大」、「超級鑽石」、「七靶射擊」
    、「大富翁」、「威鯨闖天關」、「台灣大老二」、「王牌
    對決」、「禿鷹」、「神光小子」、「五人座三十一點」、
    「四人座士尼」、「魔果」等機台，與不特定之賭客賭博財
    物，並恃之維生，以之為常業。惟公訴人並未敘明被告等人
    係自何時起有常業賭博犯行，而關於賭博方式，公訴意旨認
    係為「1 比1 ，即賭客以新台幣（下同）1 千元開1 千分，
    所得積分如不想再玩，則以1 分回1 元」，惟遍觀本案全部
    卷證資料，公訴人並未舉證證明所稱上開賭博方式，是公訴
    人顯未積極舉證證明被告等人係如何與賭客對賭之具體事證
    ，則被告等人是否確有與不特定賭客「賭博財物」之具體情
    事，尚難證明。
  3.又依偵查機關對被告丁○○之通訊監察內容，雖被告丁○○
    於91年9 月4 日0 時31分許與陳國賢之通話中（即監聽譯文
    編號331 號），被告丁○○向陳國賢表示「打兩次贏1 千元
    而已」等語，惟被告丁○○當時係在何處？從事何事？尚無
    法由該通話內容認定，若無其他積極證據，本即難逕認被告
    丁○○係在上開遊藝場有對賭財物之情；又被告丁○○於91
    年9 月12日2 時5 分許與某女之對話中，被告丁○○雖曾向
    該女稱：「我想說一關小紐叫他打打看，結果他輸4 百多」
    等語，惟被告丁○○當時係叫該「一關小紐」在從事何事？
    所稱「輸4 百多」係指何物？是否係賭博財物？均無法由該
    通話內容認定；被告丁○○於91年9 月13日與某男之通話中
    （即監聽譯文編號358 號），該男表示「只有1 百」，被告
    丁○○要其「過來」等情，惟該通話內容中並未提及被告丁○○要該人前往何處？況該通話內容中被告丁○○亦表示「
    你還到1 百，我只想50小看看」等語，即難認被告丁○○係
    邀約該人至其任職之遊藝場賭博財物；被告丁○○於91年9
    月15日19時25分與某女之通話中（即監聽譯文編號376 號）
    ，該女固曾向被告丁○○表示「3 家都咬，復華也咬」等語
    ，惟所稱「3 家」係指何意？是否係指遊藝場？均無法由該
    通話內容逕為認定；被告丁○○於91年9 月17日16時51分許
    與某男之通話中（即監聽譯文編號386 號），被告丁○○向
    該男稱「他有錢啦！他昨天他女人打1 個Double」等語，惟
    依該通話內容，並未有輸贏財物之對話內容；被告丁○○於
    91年9 月19日17時39分許與某男之通話中（即監聽譯文編號
    394 號），某男雖向被告丁○○稱：「輸1 個多禮拜」，被
    告丁○○另向其稱：「今天就會贏啊」等語，惟依該通話內
    容，上開對話究指何種輸贏？且該男雖口頭稱「輸1 個多禮
    拜」，惟實情如何？是否確有賭博財物，本即無從依該通話
    內容逕為認定；被告丁○○於91年9 月19日17時48分許與某
    男之通話中（即監聽譯文編號395 號），被告丁○○表示其
    在「後站」，並邀約該男前往，該男表示「那會玩兩分啊！
    昨天玩贏... 贏快7 百」等語，惟所稱「後站」係指何意？
    該男所稱「贏快7 百」係指在何處贏取何物？本即無從依該
    通話內容逕為認定；依被告丁○○於91年9 月19日17時50分
    許與某男之通話內容（即監聽譯文編號396 號），該男向丁○○表示其在「超贏」、「打3 支鐵支還輸5 千啊」等語，
    惟依該通話內容，上開對話究指何意？且該男雖口頭稱「輸
    5 千」，惟實情如何？是否確有賭博財物，本即無從依該通
    話內容逕為認定。而參諸證人即同案被告丁○○於本院審理
    時證稱：監聽譯文編號331 號中伊回答說贏1 千元，應該是
    我在打牌；監聽譯文351 號中「超贏還不是被咬」、一關小
    紐叫他打打看及伊表示坐下去滿貫結果輸4 百多等，伊忘了
    是什麼意思，伊不懂等語；監聽譯文編號358 號之通話人是
    伊的牌搭，那人想報仇但是沒有錢；監聽譯文編號376 號是
    伊與「小琪」之通話，那時候伊在健行遊藝場上班，想叫「
    小琪」過來找伊，「小琪」說伊那一天是叫其來健行遊藝場
    找伊，找其下班後一起去打牌；監聽譯文編號395 是伊通話
    的人過來健行遊藝場把玩機台，那個人說在吃宵夜，「兩分
    清場」、「星星」、「行星」是遊戲機台的種類，我只是請
    那人過來而已，至於那人在裡面怎麼把玩我沒有過問。那人
    跟伊說贏4 百，但是據伊所知遊藝場來講伊是沒有看過客人
    帶現金走，但是客人是否私底下「卡模」（音譯）的情形，
    伊不清楚；監聽譯文編號420 號是「小琪」在跟伊抱怨其在
    外面賭博輸錢；監聽譯文編號396 號是伊與遊藝場的客人之
    通話，譯文中伊問對方是否在「超贏」，「超贏」是電子遊
    藝場，對方又表示「打3 支鐵枝還輸5 千」，伊不知道是什
    麼意思等語（見本院卷(六)第25至31頁），是證人即被告丁○○均否認上開通話係有關於在遊藝場賭博財物之內容，則公
    訴人復未能提出證據方法供本院調查以查明上開通話內容之
    真意，自難僅依該憑信性稍弱之監聽對話記錄，作為認定被
    告等人犯賭博罪之唯一證據。
  4.另公訴人復以監聽譯文編號159 、359 、360 、362 、420
    、512 、765 、767 號監聽譯文為本件被告等涉犯賭博罪嫌
    之證據方法（見公訴人補充理由書(四)），經查：
  (1)監聽譯文編號159 號之內容係使用0000000000號行動電話者
    向被告地○○抱怨「在復華輸的很火」等語，惟依該通話內
    容，上開對話究指何意？且該男雖口頭稱「輸5 千」，惟實
    情如何？是否確有賭博財物，賭博之對家是否即為復華遊藝
    場抑或賭客間以分數多寡對賭等？本即無從依該通話內容逕
    為認定。
  (2)監聽譯文編號359 、360 號之內容係被告酉○○分別向朱文
    傑、地○○交代不准「客欠」；而監聽譯文編號362 號之內
    容係陳國賢交代丁○○不准「客欠」。惟查所謂所謂「客欠
    」係指何意？本即無從依該通話內容逕為認定，自難逕認係
    賭客有積欠賭款。
  (3)監聽譯文編號420 號係被告丁○○與某女聊天內容，被告丁○○固向該女表示「我那個帳3 班要交... 『聯邦』那邊就
    過來收帳」等語，惟充其量僅能證明聯邦當舖會前來收帳之
    情，本即無從依該內容認定上開遊藝場有賭博情事。
  (4)監聽譯文編號512 號之內容中，被告酉○○固曾向綽號「阿
    珠」者表示詢問「『藍天』之『水星卡』『趴數』」事宜，
    縱如公訴人所認該通話內容係調整遊戲機台之中獎比率，惟
    所謂調整中獎比率，本亦非當然涉及賭博，是依該通話內容
    ，亦無從認定被告等涉犯賭博犯行。
  (5)監聽譯文編號765 號之內容中，自稱「馬場」固曾向被告酉
    ○○稱：「剛剛被帶走那人，那我同學... 我有跟他講，你
    打死都不能承認，就是純娛樂這樣就對了」等語，惟通話中
    所稱「被帶走之人」，係因何事、在何處被帶走？「馬場」
    又交代該人不能承認何事？尚難依該通話內容而認定，況則
    公訴人復未能該被帶走之人之真實年籍資料供本院調查以查
    明上開通話內容之真意，自無從依該內容認定上開遊藝場有
    賭博情事。
  (6)監聽譯文編號767 號之內容中，被告酉○○固曾向使用號碼
    0000000000號行動電話之人詢問「早班怎麼樣？昨天還是輸
    嗎？」經該人稱：「昨天夜班輸2 萬多，中班贏4 萬多」等
    語，證人即被告戊○○於本院審理時復證稱：號碼00000000
    00號行動電話係伊所有，但伊沒有向被告酉○○表示上開內
    容等語（見本院卷(六)第40頁），則通話中係指在何處、何事
    輸贏？本即無從由該通話內容得知，自無從依該內容認定上
    開遊藝場有賭博情事。
  5.至本件雖分別扣得上開電玩機台、在酉○○住處及聯邦當舖
    扣得之款項、在聯邦當舖搜獲放款項之牛皮紙袋（上書寫各
    遊藝場早、中、晚字樣）、各遊藝場之消防安全檢查及營利
    事業登記證等，惟查：
  (1)合法經營之電子遊樂場，本即會擺設機台，亦會有開分、洗
    分之情形，不能僅以扣案機台證明被告等有與賭客「輸贏現
    金或其他具經濟價值財物」之具體情事；而遊戲場區分早班
    、中班、晚班，本亦相當平常，縱在聯邦當舖搜獲放款項之
    牛皮紙袋上書寫各遊藝場早、中、晚字樣，充其量僅能證明
    聯邦當舖與該等遊藝場有一定金錢關係或資金往來；至各遊
    戲場之消防安全檢查及營利事業登記證，亦僅係該等遊藝場
    辦理消防檢查及營利事業登記之文件，不論係在何處扣得，
    均無從作為認定被告等人有具體與賭客「賭博財物」情事之
    積極證明。
  (2)至在酉○○住處及聯邦當舖雖亦扣得金額非小之款項，如前
    所述，本件公訴人已未舉證證明上開遊藝場有賭博情事，則
    扣得之上開款項，公訴人認係「賭資」，自亦無據。
  6.證人即共同被告天○○於本院審理時證稱：伊在警詢中稱被
    告酉○○是經營賭博性電動遊藝場，伊是聽說的等語（見本
    院卷(七)第72頁）；證人即共同被告辰○○於本院審理時證稱
    ：伊聽說被告酉○○復華遊藝場等多家遊藝場之負責人等語
    （見本院卷(七)第80頁）。惟按證人轉述傳聞自不詳第三人之
    陳述，法院就該「傳聞陳述」無從傳喚該第三人以直接及言
    詞審理之方式，予以調查而形成正確之心證，復不能使被告
    行使正當法律程序所保障之反對詰問權，該「傳聞陳述」即
    應無證據能力（最高法院95年度台上字第6613號判決意旨參
    照），是證人即共同被告天○○、辰○○上開證述，係已表
    示為「聽說」，顯係轉述傳聞自不詳第三人陳述而來，亦無
    從傳喚該第三人以直接及言詞審理之方式，予以調查，自應
    無證據能力。
  7.又卷附監聽譯文中關於被告卯○○、丁○○之通話內容中，
    ：
  (1)被告卯○○於91年9 月10日23時4 分許與被告酉○○有通話
    （即監聽譯文編號341 號），並向被告酉○○稱「三家各一
    」等語；於91年9 月13日7 時41分許與被告酉○○有通話（
    即監聽譯文編號356 號），並向被告酉○○稱「藍天二、紅
    陽一」；於91年9 月13日23時16分許與被告酉○○有通話（
    即監聽譯文編號366 號），並向被告酉○○稱「藍天一、全
    家福一」；於91年10月24日10時19分許與被告酉○○有通話
    （即監聽譯文編號451 號），並向被告酉○○稱「三家各一
    」；於91年10月29日與被告酉○○有通話（即監聽譯文編號
    470） ，並向被告酉○○稱「我等一下會下紅陽一」；於91
    年11月4 日與被告酉○○有通話（即監聽譯文編號475 號）
    ，被告酉○○向其表示「藍天一、紅陽一」；於91年11月7
    日與被告酉○○有通話（即監聽譯文編號481 號），並向被
    告酉○○稱「藍天一、紅陽一」；於91年11月13日16時29分
    與被告酉○○有通話（即監聽譯文編號518 號），並向被告
    酉○○稱「藍天一、紅陽一」；於91年11月16日與被告酉○○有通話（即監聽譯文編號545 號），並向被告酉○○稱「
    三家各一」；於91年12月5 日13時11分許、91年12月6 日12
    時32分許與被告酉○○有通話（即監聽譯文編號640 、64 1
    號），並向被告酉○○稱「統領的我又下4 給你」；於92年
    1 月12日17時8 分許與被告酉○○有通話（即監聽譯文編號
    738 號），並向被告酉○○稱「藍天一、紅陽一」；於92年
    1 月16日17時55分許與被告酉○○有通話（即監聽譯文編號
    747 號），並向被告酉○○稱「全家一、紅二」、「藍天的
    貨就補這邊！補桃園啊」。查上開通話內容均使用代稱，內
    容隱晦不明，固屬可疑，惟證人即被告卯○○、酉○○於本
    院審理時均否認上開通話係關於當舖與遊藝場間之資金調度
    情形，則內容真意為何？即有未明。
  (2)被告丁○○於91年9 月5 日與某男有通話（即監聽譯文編號
    332 號），向某男稱「全家」；於91年9 月13日16時53分許
    與某男有通話（即監聽譯文編號357 號），向某男稱「全家
    一本」；於91年9 月19日17時16分許與某男有通話（即監聽
    譯文編號393 號），向某男稱「全家」、「全家福」；於91
    年10月1 日19時26分許與某男有通話（即監聽譯文編號423
    號），向某男稱「全家一本」。查上開通話內容均使用代稱
    ，內容隱晦不明，固屬可疑，而公訴人復未能提出證據方法
    供本院調查以查明上開通話內容之真意，則內容真意為何？
    即有未明。
  (3)至被告戌○○於警詢中固一度供稱：「紅陽」是指位在中壢
    市遠東百貨公司附近的超級贏家遊藝場，「一本」係指十萬
    元云云，惟其於警詢時之供述，對其餘共同被告而言，係屬
    審判外陳述，而無證據能力；被告戌○○於檢察官訊問時一
    度稱：「（何謂『三家各一本』）？一本是10萬元。」、「
    （何謂『三家』？）藍天、紅陽、健行。」、「（上述三家
    是何職？）電玩遊藝場。」云云；被告地○○於檢察官訊問
    時稱：「『紅陽』係指超級贏家，『藍天』是指復華，『全
    家福』是指健行，『仁愛』即鉅茂。」云云，被告戌○○、
    地○○上開陳述，對於其他共同被告而言，本質上均屬於證
    人，而證人、鑑定人依法應具結而未具結者，其證言或鑑定
    意見，不得作為證據，刑事訴訟法第158 條之3 定有明文，
    是被告戌○○、地○○於檢察官訊問時所為上開陳述，其他
    被告而言，既屬證人，檢察官未命其具結，自無證據能力。
  (4)況縱如公訴人所指，上開遊藝場與聯邦當舖、北區當舖間確
    有資金調度之情，而公訴人已未舉證證明上開遊藝場有賭博
    情事，則上開遊藝場與上開當舖間資金往來情形如何？是否
    為同一負責人所經營？均與本件無涉。
  (三)綜上，本件公訴人所提證據，並不足以證明被告酉○○、申
    ○○、地○○、午○○、子○○、戌○○、戊○○、宙○○
    、丁○○、卯○○被訴涉犯賭博罪嫌。
五、被告癸○○、未○○、庚○○被訴涉犯對於職務上行為收受
    不正利益罪嫌及被告丙○○、宇○○、天○○被訴涉犯對於
    違背職務行為收受不正利益罪嫌部分：
  (一)公訴人認被告未○○、庚○○涉犯此部分犯行，無非係以通
    訊監聽錄音及譯文為主要論據；認被告癸○○、丙○○、庚○○涉犯此部分犯行，無非係以通訊監察錄音及譯文、扣案
    中國城酒店帳冊、證人Ｆ○○之證述為主要論據。訊據被告
    癸○○、未○○、庚○○、丙○○、宇○○、天○○均堅決
    否認有何公訴人所指犯行，辯稱：伊沒有收受不正利益等語
    。
  (二)經查：
  1.按收受賄賂罪之成立，以他人有行使賄賂之意思為前提，必
    他人所交付之財物，係本於對收受者行賄意思；在公務員主
    觀上，亦須要有受賄之意思，即賄賂之不法報酬必須與公務
    員本身之職務行為或違背職務行為具有一定之對價關係，始
    足當之（最高法院94年度台上字第537 號判決意旨參照）；
    收受賄賂罪，以他人有行求賄賂之事實為前提，若他人所交
    付之物或不正利益並非基於行賄之意思，即非賄賂，自無收
    受賄賂之可言。故賄賂之不法報酬必須與公務員之職務行為
    或違背職務行為具有一定之對價關係，即須有以賄賂或不正
    利益以買通公務員，使對於職務上行為或違背職務之行為踐
    履賄求對象之特定行為，苟非關於此賄求對象之特定行為之
    報酬，即不得謂為賄賂（最高法院86年度台上字第2604號判
    決意旨參照）。本件公訴人認被告癸○○、未○○、庚○○
    丙○○、宇○○涉犯收受賄賂罪嫌，無非係以通訊監察內容
    及譯文為主要論據。惟依通訊監察內容，通話內容並無要求
    上開被告對於職務上行為或違背職務之行為踐履特定行為，
    本即逕為不利上開被告之認定。茲分述如下：
  (1)被告癸○○部分：公訴人認被告癸○○分別於91年2 月20日
    晚間，前往有女陪侍之中國城酒店接受酉○○、陳國賢出資
    招待；於91年3 月13日上午，前往新竹縣湖口鄉再興高爾夫
    球場（址設新竹縣湖口鄉長安村10鄰南窩50號）接受陳國賢
    出資招待打高爾夫球；於91年3 月15日晚間，前往有女陪侍
    之中國城酒店接受陳國賢出資招待；於91年4 月21日前往新
    竹縣關西鎮立益高爾夫球場（址設新竹縣關西鎮東山裡湖肚
    55號），接受陳國賢出資招待打高爾夫球；於91年5 月7 日
    上午，前往台北縣林口鄉東華球場（址設台北縣林口鄉○○
    村○○路九九號），接受酉○○出資招待打高爾夫球；於91
    年9 月1 日，前往新竹縣關西鎮立益高爾夫球場，接受陳國
    賢出資招待打高爾夫球；於91年9 月15日，前往新竹縣湖口
    鄉長安高爾夫球場（址設新竹縣湖口鄉長安村10鄰南窩50
    號），接受酉○○、陳國賢出資招待打高爾夫球；於91年9
    月22日，前往新竹縣關西鎮立益高爾夫球場，接受陳國賢出
    資招待打高爾夫球；於91年11月18日，前往新竹縣湖口鄉長
    安高爾夫球場，接受酉○○出資招待打高爾夫球；於91年12
    月2 日晚間至3 日凌晨，前往中國城酒店接受陳國賢及酉○○出資招待。經查：
  被告癸○○於警詢時雖供承與陳國賢於91年2 月20日21時33
    分許、同日22時12分許、同日22時24分許有通話（即監聽譯
    文編號83、85、88號）之情。惟依該監聽通話內容，並未談
    及見面地點，況公訴人認該日另有證人吳肇雄共同前往，惟
    證人吳肇雄於本院審理時已明確證稱：並未與被告癸○○一
    起去過中國城酒店等語（見本院卷(八)第30頁），公訴人認係
    至「中國城酒店」，已非無疑；且縱當日有飲宴，其費用如
    何支付？無從由上開監聽通話內容得知亦難逕認係陳國賢出
    資招待。至扣案中國城酒店帳冊雖記載「2.20- 黃- 陳國賢
    -74000」，惟無證據證明上開消費係被告癸○○與陳國賢飲
    宴之消費金額，況消費後推由其中1 人代表向商家簽帳付款
    ，本即十分平常，縱上開帳冊所載係包含被告癸○○與陳國
    賢飲宴之消費金額，且亦不能排除係由陳國賢代表向商家簽
    帳付款，若無其他證據，自亦難以該記載即認被告癸○○係
    接受陳國賢招待。
  公訴人認被告癸○○於91年3 月13日上午，前往新竹縣湖口
    鄉再興高爾夫球場（址設新竹縣湖口鄉長安村10鄰南窩50號
    ）接受陳國賢出資招待打高爾夫球，無非係以監聽譯文編號
    120 、121 號為據；認被告癸○○於91年4 月21日前往新竹
    縣關西鎮立益高爾夫球場（址設新竹縣關西鎮東山裡湖肚55
    號），接受陳國賢出資招待打高爾夫球，無非係以監聽譯文
    編號177 號為據；認被告癸○○於91年5 月7 日上午，前往
    台北縣林口鄉東華球場（址設台北縣林口鄉○○村○○路九
    九號），接受酉○○出資招待打高爾夫球，無非係以監聽譯
    文編號189 號為據；認被告癸○○於91年9 月1 日，前往新
    竹縣關西鎮立益高爾夫球場，接受陳國賢出資招待打高爾夫
    球，無非係以監聽譯文編號316 、317 號為據；認被告癸○○於91年9 月15日，前往新竹縣湖口鄉長安高爾夫球場（址
    設新竹縣湖口鄉長安村10鄰南窩50號），接受酉○○、陳國
    賢出資招待打高爾夫球，無非係以監聽譯文編號369 號為據
    ；認被告癸○○於91年9 月22日，前往新竹縣關西鎮立益高
    爾夫球場，接受陳國賢出資招待打高爾夫球，無非係以監聽
    譯文編號401 號為據；認被告癸○○於91年11月18日，前往
    新竹縣湖口鄉長安高爾夫球場，接受酉○○出資招待打高爾
    夫球，無非係以監聽譯文編號554 號為據。姑不論上開通話
    是否係被告癸○○所為及被告癸○○是否確前往上開球場與
    陳國賢或酉○○打高爾夫球，惟依上開監聽通話內容，多僅
    係談及邀約打球地點、時間，並未談論費用由何人支付，自
    難僅憑該等監聽通話內容即認被告癸○○有接受招待打球事
    宜。
  被告癸○○所使用之號碼0000000000號行動電話雖於91年3
    月15日16時36分許、同日18時52分許、同日20時58分許、同
    日21時33分許、同日21時54分許與陳國賢有通話（即監聽譯
    文編號134 至138 號）之情。惟依該監聽通話內容，並未談
    及見面地點，況公訴人認該日另有證人吳肇雄共同前往，惟
    證人吳肇雄於本院審理時已明確證稱：並未與被告癸○○一
    起去過中國城酒店等語（見本院卷(八)第30頁），公訴人認係
    至「中國城酒店」，已非無疑；且縱當日有飲宴，其費用如
    何支付？無從由上開監聽通話內容得知亦難逕認係陳國賢出
    資招待。至扣案中國城酒店帳冊雖記載「3.15- 雷- 陳國賢
    -60000」、「3.15- 吳- 陳國賢-32000」，惟無證據證明上
    開消費係被告癸○○與陳國賢飲宴之消費金額，況消費後推
    由其中1 人代表向商家簽帳付款，本即十分平常，縱上開帳
    冊所載係被告癸○○與陳國賢飲宴之消費金額，亦不能排除
    係由陳國賢代表向商家簽帳付款，若無其他證據，自亦難以
    該記載即認被告癸○○係接受陳國賢招待。
  被告癸○○所使用之號碼0000000000號行動電話雖於91年12
    月2 日22時22分許與陳國賢有通話（即監聽譯文編號134 至
    138 號）之情。惟依該監聽通話內容，並未談及見面地點，
    公訴人認係至「中國城酒店」，已非無疑；且縱當日有飲宴
    ，其費用如何支付？無從由上開監聽通話內容得知，亦難逕
    認係陳國賢出資招待。至扣案中國城酒店帳冊雖記載「12.3
    - 楊- 陳國賢-32000」、「12.3- 楊- 陳國賢-18000」，惟
    無證據證明上開消費係被告癸○○與陳國賢飲宴之消費金額
    ，況消費後推由其中1 人代表向商家簽帳付款，本即十分平
    常，縱上開帳冊所載係被告癸○○與陳國賢飲宴之消費金額
    ，亦不能排除係由陳國賢代表向商家簽帳付款，若無其他證
    據，自亦難以該記載即認被告癸○○係接受陳國賢招待。
  又如前所述，本件並無證據證明被告酉○○涉犯賭博罪嫌，
    而依上開監聽通話內容，縱使被告癸○○確與陳國賢、被告
    酉○○一同飲宴尋歡或打球，亦無證據證明該等飲宴尋歡、
    打球與被告癸○○本身之職務行為或違背職務行為具有一定
    之對價關係，自亦難認被告癸○○該當收受不正利益犯行。
  (2)被告未○○部分：公訴人認被告未○○分別於91年3 月21日
    晚間至桃園縣中壢市YES KTV 501 包廂接受被告申○○招待
    ；於91年4 月22日至26日間某晚至YES KTV 樓上之桂冠商務
    酒店902 包廂接受申○○招待；於91年5 月13日晚間前往桃
    園縣中壢市YES KTV 809 包廂，接受申○○招待；於91年6
    月28日至29日凌晨，前往桃園縣中壢市YES KTV 406 包廂，
    接受申○○、陳國賢招待，且申○○並向平鎮花季應召站綽
    號「藍姐」之不知名女子，找來應召女子供未○○姦宿；於
    91 年8月23日晚間，未○○前往桃園縣中壢市錢櫃KTV506包
    廂，接受申○○招待云云。經查：
  被告未○○於警詢時雖供承與被告申○○於91年3 月21日21
    時13分許、同日21時39分許有通話（即監聽譯文編號161 、
    162 號），而通話中所稱「501 」係指KTV 之包廂等語，惟
    被告未○○於警詢中即供稱：不知道是何KTV 之501 包廂等
    語；而證人即同案被告庚○○於本院審理時亦證稱：未○○
    有沒有去，伊不知道，而被告庚○○與被告申○○講要去哪
    裡，伊也不知道等語（見本院卷(八)第99頁），綜觀全卷，並
    無證據證明被告未○○與被告申○○相約之KTV 為桃園縣中
    壢市YES KTV ，公訴人此部分認定，已屬無據。又依上開被
    告未○○與被告申○○之通話內容，被告未○○向被告申○○稱：「501 啊！好，我馬上到，我在停車。」等語，固可
    認定被告未○○雖確有前往該某KTV 之501 包廂，惟上開監
    聽通話內容，被告未○○固曾向被告申○○表示：「不要叫
    太淫蕩的妹妹」等語，然其2 人之通話內容，均未談及費用
    如何支付，若無積極證據，自難僅憑該監聽通話內容即認被
    告未○○係接受被告申○○出資招待。
  被告未○○於警詢時雖供承與被告申○○於91年4 月22日10
    時許有通話（即監聽譯文編號183 、184 號），惟辯稱：電
    話中被告申○○所稱「9 樓」不知道是否係問伊到桂冠酒店
    9 樓等語，綜觀全卷，並無證據證明被告未○○與被告申○○相約至桂冠酒店9 樓之902 號包廂，公訴人此部分認定，
    已屬無據。又依上開被告未○○與被告申○○之通話內容，
    被告申○○向被告未○○詢問是否即將抵達約定地點，經被
    告未○○稱快到了，即向被告未○○表示如果其先到，要其
    先上去等語，固可認定被告未○○應確有到該約定地點，惟
    上開監聽通話內容，其2 人之通話內容，均未談及費用如何
    支付，若無積極證據，自難僅憑該監聽通話內容即認被告未
    ○○係接受被告申○○出資招待。
  被告未○○於警詢時雖供承持使用之號碼0000000000號行動
    電話於91年5 月13日20時51分許、同日21時1 分許與被告申
    ○○有通話（即監聽譯文編號192 、193 號），惟辯稱：伊
    聽不出來與被告申○○通話者係何人等語，姑不論上開與被
    告申○○通話者是否確係被告未○○，縱如公訴人所認係被
    告未○○與被告申○○之通話，惟依上開監聽通話內容，被
    告未○○係以Ａ○○調中壢派出所為由邀約被告申○○見面
    ，其後2 人約定於當日21時許至YES KTV 等情，然其2 人之
    通話內容，均未談及費用如何支付，若無積極證據，自難僅
    憑該監聽通話內容即認被告未○○係接受被告申○○出資招
    待。又被告申○○固旋於當日22時3 分許、22時42分許向使
    用電話號碼0000000000號者表示其在「YES 803 」，要對方
    「帶個3 、4 個」，縱認被告申○○係要酒店業者帶3 、4
    個酒店小姐至YES KTV 803 包廂，惟該包廂號碼與公訴人起
    訴書所載認被告未○○接受招待之809 包廂不符，則該等酒
    店小姐是否係被告申○○為被告未○○坐陪而召來？且該等
    酒店小姐之費用如何支付？均無從由上開監聽通話內容得知
    ，亦難逕認係被告申○○出資招待。
  被告未○○於警詢中雖供承於91年6 月28日22時47分許與被
    告申○○有通話（即監聽譯文編號207 號）之情，惟依上開
    監聽通話內容，被告未○○僅告知被告申○○其在青雲技術
    學院處，並無該2 人相約欲至何處之對話，其後被告申○○
    雖於91年6 月29日0 時34分許與使用電話號碼0000000000號
    自稱「毛毛」者通話，要其找「3 、4 位」至YES KTV 512
    包廂（即監聽譯文編號213） ，復於同日0 時44分許、同日
    0 時45分許、同日0 時49分許與「毛毛」司機聯繫其轉至40
    6 包廂（即監聽譯文編號214 、215 、216 號），縱被告申
    ○○係召小姐與被告未○○坐陪，惟該小姐之費用如何支付
    ？均無從由上開監聽通話內容得知，亦難逕認係被告申○○
    出資招待。又被告申○○另於同日3 時11分許與使用電話號
    碼00-0000000號之「藍姐」聯絡，表示要找2 個「亮妹」（
    即監聽譯文編號219 號），縱使被告申○○該通電話係召妓
    ，惟是否係為被告未○○召來小姐姦宿？其費用如何支付？
    亦無從由上開監聽通話內容得知，自難認係被告申○○出資
    招待被告未○○。又參諸證人Ａ○○與本院審理時證稱：監
    聽譯文編號208 號係伊於91年6 月28日與被告申○○之通話
    ，當天並非與被告申○○約定去YES KTV ，而是與被告申○○約至清雲技術學院外之檳榔攤烤肉，伊曾經與被告未○○
    一起去KTV ，但沒有與被告申○○一起去過等語（見本院卷
    (八)第29、30頁），是若無其他證據，自難僅以上開監聽通話
    內容即逕為不利被告未○○之認定。
  被告未○○於警詢中雖坦承曾於91年8 月23日21時56分許與
    被告申○○有通話（即監聽譯文編號290 號）之情，惟依該
    監聽通話內容，被告未○○僅係告知被告申○○其在「環中
    東路北帝國」烤肉，要被告申○○立刻到，其後雖被告申○○於91年8 月23日22時6 分許、同日22時許與被告庚○○有
    通話，並約定至錢櫃KTV ，其中被告申○○並於同日22時16
    分許與使用電話號碼0000000000號自稱「毛毛」者通話，要
    其找「4 位」至「中壢錢櫃KTV 」（即監聽譯文編號292 號
    ），縱使被告未○○亦有前往該KTV ，惟費用如何支付？無
    從由上開監聽通話內容得知，亦難逕認係被告申○○出資招
    待。況證人即同案被告庚○○於本院審理時亦證稱：當天伊
    與被告未○○本來是在伊叔叔家中烤肉，被告申○○本來約
    伊與被告未○○去錢櫃KTV ，但伊喝醉了，所以沒有去，至
    於被告未○○有沒有去，伊不知道云云（見本院卷(八)第100
    、101 頁），雖證人庚○○上開證詞與上開監聽通話內容顯
    有未符（即依監聽譯文編號294 號，被告庚○○與被告申○○通話時，被告庚○○已明確表示「我們現在出發了」、「
    我馬上到」等語），而難逕採，惟若無其他證據，自難僅以
    上開監聽通話內容即逕為不利被告未○○之認定。
  依上開監聽通話內容，本即無從認定被告未○○有接受被告
    申○○出資招待之情，且再依上開監聽通話對象及內容，與
    被告未○○通話者，係為被告申○○，並無通話者為陳國賢
    或被告酉○○者，且通話內容亦未談及陳國賢或被告酉○○
    ，是公訴人認被告未○○係接受陳國賢、被告酉○○招待，
    顯屬無據。
  又如前所述，本件並無證據證明被告酉○○、申○○涉犯賭
    博罪嫌，而依上開監聽通話內容，縱使被告未○○確與被告
    申○○一同飲宴尋歡，亦無證據證明該等飲宴尋歡與被告未
    ○○本身之職務行為或違背職務行為具有一定之對價關係，
    自亦難認被告未○○該當收受不正利益犯行。
  (3)被告庚○○部分：公訴人認被告庚○○分別於於90年11月7
    日凌晨，前往桃園縣中壢市YES KTV 903 包廂接受申○○出
    資招待；於91年3 月21日晚間，前往桃園縣中壢市YES KTV
    501 包廂接受申○○出資招待；於91年3 月28日晚間，前往
    桃園縣中壢市奪標KTV 302 包廂，接受申○○出資招待，申
    ○○並向綽號「華華」之不知名馬伕調來4 位小姐坐陪同樂
    ；於91年8 月23日晚間，前往桃園縣中壢市錢櫃KTV 506 包
    廂，接受申○○出資招待，申○○並向綽號「毛毛」之不知
    名馬伕召來4 位小姐坐陪同樂云云。
  被告庚○○於警詢中雖坦承90年11月7 日2 時3 分許與被告
    申○○有通話（即監聽譯文編號7 號）、同日3 時49分許、
    同日3 時54分許、同日4 時許與呂仁宗有通話等情，惟依該
    監聽通話內容，被告庚○○與被告申○○之通話係詢問被告
    申○○何時到達，另與呂仁宗之通話則係與呂仁宗確認地點
    （即「凱悅」包廂903） ，惟上開監聽通話內容，均未談及
    費用如何支付，若無積極證據，自難僅憑該監聽通話內容即
    認被告庚○○係接受被告申○○出資招待。
  被告庚○○於警詢中雖供承與被告申○○於91年3 月21 日
    21時13分許有通話（即監聽譯文編號161 號），惟於本院審
    理時以證人身分陳稱：未○○有沒有去，伊不知道，而被告
    庚○○與被告申○○講要去哪裡，伊也不知道等語（見本院
    卷(八)第99頁），綜觀全卷，並無證據證明被告庚○○與被告
    申○○相約之KTV 為桃園縣中壢市YES KTV ，公訴人此部分
    認定，已屬無據。惟上開監聽通話內容，被告庚○○僅係通
    話之初向被告申○○稱被告未○○欲與其講電話，其後即將
    電話轉由被告未○○接聽，然依該通之通話內容，均未談及
    費用如何支付，若無積極證據，自難僅憑該監聽通話內容即
    認被告庚○○係接受被告申○○出資招待。
  被告庚○○於警詢時雖供承持使用之號碼0000000000號行動
    電話於91年3 月28日與被告申○○有通話（即監聽譯文編號
    163 號），惟辯稱：電話中自稱「阿達」者不像伊聲音等語
    ，姑不論上開與被告申○○通話者是否確係被告庚○○，縱
    如公訴人所認係被告庚○○與被告申○○之通話，被告庚○○係向被告申○○表示其在「302 」，然其2 人之通話內容
    ，均未談及費用如何支付，若無積極證據，自難僅憑該監聽
    通話內容即認被告庚○○係接受被告申○○出資招待；其後
    雖被告申○○雖另與自稱「華華」者通話，並要其帶4 個妹
    妹過來「302 」，惟該等小姐是否係被告申○○為被告庚○○坐陪而召來？且該等小姐之費用如何支付？均無從由上開
    監聽通話內容得知，亦難逕認係被告申○○出資招待。
  被告庚○○於警詢中雖坦承曾於91年8 月23日21時53分許、
    同日22時6 分許與被告申○○有通話（即監聽譯文編號289
    、291 號）之情，惟依該監聽通話內容，被告庚○○僅係告
    知被告申○○其與被告未○○在叔叔處烤肉，並約定其後至
    錢櫃KTV ，其中被告申○○並於同日22時16分許與使用電話
    號碼0000000000號自稱「毛毛」者通話，要其找「4 位」至
    「中壢錢櫃KTV 」（即監聽譯文編號292 號），被告庚○○
    於警詢中即辯稱：那天伊酒醉沒有前往云云；復於本院審理
    時以證人身分陳稱：當天伊與被告未○○本來是在伊叔叔家
    中烤肉，被告申○○本來約伊與被告未○○去錢櫃KTV ，但
    伊喝醉了，所以沒有去云云，雖被告庚○○上開所辯與上開
    監聽通話內容顯有未符（即依監聽譯文編號294 號，被告庚○○與被告申○○通話時，被告庚○○已明確表示「我們現
    在出發了」、「我馬上到」等語），而難逕採，惟縱使被告
    庚○○亦有前往該KTV ，惟費用如何支付？無從由上開監聽
    通話內容得知，亦難逕認係被告申○○出資招待。
  依上開監聽通話內容，本即無從認定被告庚○○有接受被告
    申○○出資招待之情，且再依上開監聽通話對象及內容，與
    被告庚○○通話者，係為被告申○○，並無通話者為陳國賢
    或被告酉○○者，且通話內容亦未談及陳國賢或被告酉○○
    ，是公訴人認被告庚○○係接受陳國賢、被告酉○○招待，
    顯屬無據。
  又如前所述，本件並無證據證明被告酉○○、申○○涉犯賭
    博罪嫌，而依上開監聽通話內容，縱使被告庚○○確與被告
    申○○一同飲宴尋歡，亦無證據證明該等飲宴尋歡與被告庚○○本身之職務行為或違背職務行為具有一定之對價關係，
    自亦難認被告庚○○該當收受不正利益犯行。
  (4)被告丙○○部分：公訴人認被告丙○○於91年8 月10日晚間
    ，前往有女陪侍之中國城酒店接受陳國賢出資招待；復於91
    年8 月11日，前往某高爾夫球場，接受陳國賢出資招待打高
    爾夫球；於91年11月28日晚間，前往有女陪侍之中國城酒店
    19包廂接受陳國賢出資招待；於91年12月2 日晚間至3 日凌
    晨，前往中國城酒店11包廂接受陳國賢及酉○○兩人出資招
    待；於92年1 月13日晚間，前往中國城酒店接受陳國賢及酉
    ○○出資招待；於92年1 月15日凌晨，前往中國城酒店19
    包廂，接受陳國賢出資招待，嗣後陳國賢並委託另1 男子Ｇ
    ○為丙○○召來小姐1 名，與丙○○前往位於桃園縣寶慶路
    18 號 之碧雲天汽車旅館姦宿云云。經查：
  被告丙○○於警詢中雖坦承於91年8 月10日20時11分許、同
    日21時53分許與陳國賢有通話（即監聽譯文編號269 、272
    號），且電話中陳國賢係邀約其與黃政龍吃飯之情，惟依該
    監聽通話內容，被告丙○○係與陳國賢約定當日「10點」見
    面，並未談及見面地點，公訴人認係至「中國城酒店」，已
    非無疑；且縱有飲宴，其費用如何支付？無從由上開監聽通
    話內容得知，亦難逕認係陳國賢出資招待。至扣案中國城酒
    店帳冊雖記載「8.10- 楊- 陳國賢-120000 」，惟無證據證
    明上開消費係被告丙○○與陳國賢飲宴之消費金額，況消費
    後推由其中1 人代表向商家簽帳付款，本即十分平常，縱上
    開帳冊所載係被告丙○○與陳國賢飲宴之消費金額，亦不能
    排除係由陳國賢代表向商家簽帳付款，若無其他證據，自亦
    難以該記載即認被告丙○○係接受陳國賢招待。
  被告丙○○所使用號碼0000000000號行動電話於91年8 月10
    日20時31分許與陳國賢有通話（即監聽譯文編號270 號）之
    情，惟依該監聽通話內容，被告丙○○係與陳國賢約定同年
    8 月11日13時許打球，惟其費用如何支付？無從由上開監聽
    通話內容得知，亦難逕認係陳國賢出資招待。
  被告丙○○於警詢中雖坦承於91年11月28日22時5 分許與陳
    國賢有通話（即監聽譯文編號610 號），且該通電話係其到
    達中國城酒店第19號包廂前與陳國賢之通話等情，其費用如
    何支付？無從由上開監聽通話內容得知，亦難逕認係陳國賢
    出資招待。至扣案中國城酒店帳冊雖記載「11.28-楊- 陳國
    賢-62000」，惟無證據證明上開消費係被告丙○○與陳國賢
    飲宴之消費金額，況消費後推由其中1 人代表向商家簽帳付
    款，本即十分平常，縱上開帳冊所載係被告丙○○與陳國賢
    飲宴之消費金額，亦不能排除係由陳國賢代表向商家簽帳付
    款，若無其他證據，自亦難以該記載即認被告丙○○係接受
    陳國賢招待。
  被告丙○○於警詢中雖坦承於91年12月2 日22時22分許與陳
    國賢有通話（即監聽譯文編號631 號）之情，且電話中陳國
    賢係與其約至某家店之第11包廂之情，惟依該監聽通話內容
    ，被告丙○○與陳國賢並未談及見面地點，是否係指公訴人
    所稱之「中國城酒店」，已非無疑；且縱有飲宴，其費用如
    何支付？無從由上開監聽通話內容得知，亦難逕認係陳國賢
    出資招待。至扣案中國城酒店帳冊雖記載「12.3- 楊- 陳國
    賢-32000」、「12.3- 楊- 陳國賢18000 」，惟無證據證明
    上開消費係被告丙○○與陳國賢飲宴之消費金額，況消費後
    推由其中1 人代表向商家簽帳付款，本即十分平常，縱上開
    帳冊所載係被告丙○○與陳國賢飲宴之消費金額，亦不能排
    除係由陳國賢代表向商家簽帳付款，若無其他證據，自亦難
    以該記載即認被告丙○○係接受陳國賢招待。
  被告丙○○於警詢中雖坦承於92年1 月13日18時8 分許、同
    日20時3 分許與陳國賢有通話（即監聽譯文編號741 、742
    號）之情，且第1 通電話係其與黃政龍、陳國賢約定吃飯，
    ，而第2 通係其告訴陳國賢已到達約定地點等情，惟依該監
    聽通話內容，被告丙○○與陳國賢並未談及見面地點，是否
    係指公訴人所稱之「中國城酒店」，已非無疑；且縱有飲宴
    ，其費用如何支付？無從由上開監聽通話內容得知，亦難逕
    認係陳國賢出資招待。至扣案中國城酒店帳冊雖記載「1.13
    - 楊- 陳國賢-65000」，惟無證據證明上開消費係被告丙○○與陳國賢飲宴之消費金額，況消費後推由其中1 人代表向
    商家簽帳付款，本即十分平常，縱上開帳冊所載係被告丙○○與陳國賢飲宴之消費金額，亦不能排除係由陳國賢代表向
    商家簽帳付款，若無其他證據，自亦難以該記載即認被告丙○○係接受陳國賢招待。
  被告丙○○於警詢中雖坦承於92年1 月15日2 時42分許與陳
    國賢有通話（即監聽譯文編號746 號）之情，且當天係陳國
    賢請其吃飯，其後陳國賢並安排小姐，要其到碧雲天汽車旅
    館休息等情，另扣案中國城酒店帳冊雖記載「1.15- 楊- 陳
    國賢-26100」，固堪認被告丙○○確有接受陳國賢請客之情
    ，惟被告丙○○辯稱：當天係伊生日，因此陳國賢請其吃飯
    ，而其後陳國賢雖有安排小姐，伊因身體不舒服，所以拿了
    3000元給那位小姐，要其自行離去等語，查該監聽通話內容
    ，亦無被告丙○○接受飲宴招待後對方要求就其職務範圍內
    踐履何特定行為之內容，而該通話內容亦未談及該召來小姐
    之費用如何支付，自難逕認係陳國賢招待姦宿。
  依上開監聽通話內容，本即無從認定被告丙○○有接受陳國
    賢出資招待之情，而被告丙○○僅供承於92年1 月15日接受
    陳國賢請客吃飯，而監聽通話中亦無被告丙○○接受飲宴招
    待後對方要求就其職務範圍內踐履何特定行為之內容，且再
    依上開監聽通話對象及內容，與被告丙○○通話者，係為陳
    國賢或Ｇ○（指監聽譯文編號746 號），並無通話者為被告
    酉○○者，且通話內容亦未談及被告酉○○，是公訴人認被
    告丙○○係接受被告酉○○招待，尚屬無據。
  又如前所述，本件並無證據證明被告酉○○涉犯賭博罪嫌，
    而依上開監聽通話內容，縱使被告丙○○確與陳國賢一同飲
    宴尋歡，亦無證據證明該等飲宴尋歡與被告丙○○本身之職
    務行為或違背職務行為具有一定之對價關係，自亦難認被告
    被告丙○○該當收受不正利益犯行。
  (5)被告宇○○部分：公訴人認被告宇○○於91年8 月2 日晚間
    ，前往有女陪侍之中國城酒店19包廂接受陳國賢出資招待；
    於91年8 月15日晚間，前往有女陪侍之桃園市「假日」酒店
    ，接受陳國賢出資招待；於91年9 月2 日晚間，前往有女陪
    侍之中國城酒店接受陳國賢、申○○出資招待；於91年9 月
    11日晚間，前往有女陪侍之中國城酒店接受陳國賢出資招待
    ；於91年9 月16日晚間，前往位於桃園市之錢櫃KTV525包廂
    接受酉○○、陳國賢出資招待，陳國賢並召來8 位女子坐陪
    ；於91年11月20日晚間，前往有女陪侍之中國城酒店接受陳
    國賢出資招待云云。
  被告宇○○於警詢中雖坦承於91年8 月3 日0 時13分許、同
    日0 時14分許、同日0 時31分許與陳國賢有通話（即監聽譯
    文編號255 、256 、257 號）之情，惟依該監聽通話內容，
    被告宇○○與陳國賢並未談及確實見面地點，而僅於91年8
    月3 日0 時31分許之通話中談及「19」，則該次見面否係指
    公訴人所稱之「中國城酒店」，已非無疑；且縱有飲宴，其
    費用如何支付？無從由上開監聽通話內容得知，亦難逕認係
    陳國賢出資招待。扣案中國城酒店帳冊係記載「8.2-楊- 陳
    國賢-86000」，則依上開監聽通話內容，陳國賢係於91年8
    月3 日0 時13分許與被告宇○○之通話中，向被告宇○○詢
    問「你要過去了嗎？」，被告宇○○復答稱：「我現在在路
    上。」等語；陳國賢復於91年8 月3 日0 時31分許與被告宇
    ○○之通話中，向被告宇○○表示其到了，顯見被告宇○○
    與陳國賢係於91年8 月3 日0 時31分許後方碰面，與上開帳
    冊記載日期（即8 月2 日）顯不相符，自無從證明上開消費
    係被告宇○○與陳國賢飲宴之消費金額，自亦難以該記載即
    認被告宇○○係接受陳國賢招待。是公訴人認被告宇○○於
    91年8 月2 日晚間前往有女陪侍之中國城酒店19包廂接受陳
    國賢出資招待，尚屬無據。
  被告宇○○於警詢中雖坦承於91年8 月15日22時27分許與陳
    國賢有通話（即監聽譯文編號276 號）之情，惟依該監聽通
    話內容，被告宇○○詢問陳國賢是否在「真鍋咖啡」。並表
    示過去時再電話聯絡，則被告宇○○與陳國賢見面後復前往
    何處，無從由上開監聽通話內容得知，而該通話中陳國賢雖
    有表示「今天換地方喔。換那個『假日』」等語，縱認所稱
    「假日」係指「假日酒店」，惟被告宇○○與陳國賢是否確
    實前往假日酒店，無從由上開監聽通話內容得知，亦難逕認
    係陳國賢出資招待。
  被告宇○○所使用之電話號碼0000000000號行動電話雖於91
    年9 月2 日12時37分許與陳國賢有通話（即監聽譯文編號
    318 號），惟依該監聽通話內容，被告宇○○與陳國賢並未
    談及見面地點，僅稱「老地方」，是否係指公訴人所稱之「
    中國城酒店」，已非無疑；且縱有飲宴，其費用如何支付？
    無從由上開監聽通話內容得知，亦難逕認係陳國賢出資招待
    。至扣案中國城酒店帳冊雖記載「9.2-明- 陳國賢-78000
    」，惟無證據證明上開消費係被告宇○○與陳國賢飲宴之消
    費金額，況消費後推由其中1 人代表向商家簽帳付款，本即
    十分平常，縱上開帳冊所載係被告宇○○與陳國賢飲宴之消
    費金額，亦不能排除係由陳國賢代表向商家簽帳付款，若無
    其他證據，自亦難以該記載即認被告宇○○係接受陳國賢招
    待。
  被告宇○○所使用之電話號碼0000000000號行動電話雖於91
    年9 月11日20時11分許、同日20時20分許與陳國賢有通話（
    即監聽譯文編號348 、350 號），惟依該監聽通話內容，被
    告宇○○與陳國賢並未談及見面地點，而陳國賢僅稱「10」
    ，是否係指公訴人所稱之「中國城酒店」，已非無疑；且縱
    有飲宴，其費用如何支付？無從由上開監聽通話內容得知，
    亦難逕認係陳國賢出資招待。至扣案中國城酒店帳冊雖記載
    「9.11- 陳國賢-52000」、「9.11- 陳國賢-45000」，惟無
    證據證明上開消費係被告宇○○與陳國賢飲宴之消費金額，
    況消費後推由其中1 人代表向商家簽帳付款，本即十分平常
    ，縱上開帳冊所載係被告宇○○與陳國賢飲宴之消費金額，
    亦不能排除係由陳國賢代表向商家簽帳付款，若無其他證據
    ，自亦難以該記載即認被告宇○○係接受陳國賢招待。
  被告宇○○於警詢中雖坦承於91年9 月16日19時54分許、同
    日20時11分許、同日20時31分許與陳國賢有通話（即監聽譯
    文編號381 、382 、383 號），並相約至唱歌等情，而依該
    監聽通話內容，固堪認被告宇○○係與陳國賢至錢櫃KTV525
    包廂，惟該日費用如何支付？無從由上開監聽通話內容得知
    。其後被告陳國賢並於同日21時17分許與自稱「安室」者通
    話，要其找「8 位」至錢櫃KTV 525 包廂（即監聽譯文編號
    384 號），雖被告宇○○於警詢中供承有請陳國賢安排小姐
    ，惟費用如何支付？亦無從由上開監聽通話內容得知，而被
    告宇○○於警詢及本院審理時以證人身分訊問時均陳稱：當
    天費用是大家平均分攤等語，若無其他證據，自難逕認係陳
    國賢出資招待。
  被告宇○○於警詢中雖坦承於91年11月20日22時24分許、同
    日22時28分許、同日23時許與陳國賢有通話（即監聽譯文編
    號592 、593 、595 號），而當天是約出來吃宵夜等情，另
    證人Ｆ○○於本院審理時證稱：不認識被告宇○○，應該沒
    見過等語（見本院卷(九)第15頁），則被告宇○○與陳國賢約
    定見面地點，是否係指公訴人所稱之「中國城酒店」，已非
    無疑；且縱有飲宴，其費用如何支付？無從由上開監聽通話
    內容得知，亦難逕認係陳國賢出資招待。至扣案中國城酒店
    帳冊雖記載「11.20-楊- 陳國賢-23000」，惟無證據證明上
    開消費係被告宇○○與陳國賢飲宴之消費金額，況消費後推
    由其中1 人代表向商家簽帳付款，本即十分平常，縱上開帳
    冊所載係被告宇○○與陳國賢飲宴之消費金額，亦不能排除
    係由陳國賢代表向商家簽帳付款，若無其他證據，自亦難以
    該記載即認被告宇○○係接受陳國賢招待。
  依上開監聽通話內容，本即無從認定被告宇○○有接受陳國
    賢出資招待之情，且再依上開監聽通話對象及內容，與被告
    宇○○通話者，係為陳國賢，並無通話者為被告申○○者，
    而被告酉○○僅於91年9 月16日19時54分許與被告宇○○曾
    有通話（即監聽譯文編號381 號「C 方」），充其量僅可證
    明被告酉○○該日亦有前往錢櫃KTV525號包廂，並無法證明
    被告酉○○亦有出資，是公訴人認被告宇○○係接受陳國賢
    、被告酉○○、申○○招待，顯屬無據。
  又如前所述，本件並無證據證明被告酉○○、申○○涉犯賭
    博罪嫌，而依上開監聽通話內容，縱使被告宇○○確與被告
    酉○○、申○○一同飲宴尋歡，亦無證據證明該等飲宴尋歡
    與被告宇○○本身之職務行為或違背職務行為具有一定之對
    價關係，自亦難認被告宇○○該當收受不正利益犯行。
  (6)被告天○○部分：公訴人認被告天○○於91年2 月22日凌晨
    前往桃園縣中壢市○○路136 號YES KTV 805 包廂，由陳國
    賢召來女子坐陪，接受陳國賢出資招待；於91年間，連續多
    次前往有女陪侍之中國城酒店及錢櫃KTV 接受陳國賢出資招
    待，而連續收受酉○○、陳國賢所交付以招待前往上開有女
    陪侍之特種營業場所消費之不正利益。經查：
  被告天○○所使用之號碼0000000000號行動電話於91年2 月
    22日0 時58分許與陳國賢有通話（即監聽譯文編號98號）之
    情，惟依該通話內容，陳國賢表示其在「YES 」，並邀同被
    告天○○前往，姑不論被告天○○於本院審理時否認該日有
    至YES KTV ，惟縱被告天○○確有前往該KTV ，其費用如何
    支付？無從由上開監聽通話內容得知，亦難逕認係陳國賢出
    資招待。
  公訴人認被告天○○於91年間連續多次前往有女陪侍之中國
    城酒店及錢櫃KTV 接受陳國賢出資招待云云，惟並未具體指
    明確實時間。而被告天○○於警詢中雖供稱：伊有與酉○○
    、陳國賢一起去過酒店，大多去桃園市○○路上的中國城酒
    店，應該是「阿賢」買單；伊有與陳國賢一起到酒店飲酒作
    樂，大概4 、5 次，地點大部分為錢櫃KTV ，另1 次到中國
    城酒店，到錢櫃KTV 及中國城酒店有召女作陪，錢櫃KTV 包
    廂部分是陳國賢付，小姐部分則是伊及友人分擔，另中國城
    酒店的消費部分應該是陳國賢請客等語，惟均未供明時間，
    又其與本院審理時，復稱：80幾年時有與陳國賢去中國城酒
    店及錢櫃KTV 喝酒、唱歌，91年間沒有，費用是大家平分等
    語，則公訴人認被告天○○於91年間與陳國賢至上開處所，
    已屬無據。況綜觀全卷，縱被告天○○於確曾與陳國賢至上
    開處所，則其費用之支付情形，除被告天○○於警詢中一度
    供稱：錢櫃KTV 包廂部分是陳國賢付，而中國城酒店的消費
    部分應該是陳國賢請客云云外，別無其他證據可佐被告天○○係受陳國賢招待，則被告天○○上開所供是否屬實，亦非
    無疑。
  另被告天○○於警詢中亦僅曾供陳有與被告酉○○前往酒店
    ，並未提及費用係由被告酉○○支付，是公訴人認被告天○○至YES KTV 中國城酒店及錢櫃KTV 係接受被告酉○○招待
    之不正利益，顯屬無據。
  又如前所述，本件並無證據證明被告酉○○涉犯賭博罪嫌，
    而依上開監聽通話內容，縱使被告天○○確與被告酉○○一
    同飲宴尋歡，亦無證據證明該等飲宴尋歡與被告天○○本身
    之職務行為或違背職務行為具有一定之對價關係，自亦難認
    被告天○○該當收受不正利益犯行。
  (三)綜上，本件公訴人所提證據，尚不足以證明被告癸○○、未
    ○○、庚○○被訴涉犯對於職務上行為收受不正利益犯行及
    被告丙○○、宇○○、天○○被訴涉犯對於違背職務行為收
    受不正利益犯行。
六、就被告酉○○、申○○、地○○、午○○、子○○、戌○○
    、戊○○、宙○○、丁○○、卯○○被訴涉行賄罪嫌部分：
  (一)公訴人認被告酉○○、申○○、地○○、午○○、子○○、
    戌○○、戊○○、宙○○、丁○○、卯○○涉有此部分犯行
    ，無非係以通訊監察內容及扣案中國城酒店之帳冊為主要論
    據。訊據被告酉○○、申○○、地○○、午○○、子○○、
    戌○○、戊○○、宙○○、丁○○、卯○○均堅決否認有何
    公訴人所指犯行，均辯稱：伊沒有賭博犯行，也沒有對員警
    行賄等語。
  (二)查貪污治罪條例第11條之行賄罪，係以對於依據法令從事公
    務之人員或受公務機關委託承辦公務之人，關於違背職務之
    行為，行求、期約或交付賄賂或其他不正利益為成立要件（
    94年度台上字第5965號判決意旨參照）；而所謂公務員職務
    上之行為，係指在其職權範圍內所應執行或得執行，而不違
    背其職責義務者而言，如公務員就其職務上應為之事項，故
    意消極的不作為或積極的以不正當方法為之，以及對於職務
    上不應為之事項故意積極為之，則均屬違背職務之行為（95
    年度台上字第1757號判決意旨）。又貪污治罪條例第11條第
    1 項之行賄罪，係以對於依據法令從事公務之人員，關於違
    背職務之行為，行求、期約或交付賄賂或其他不正利益為構
    成要件。若其所以行求、期約或交付賄賂者，非為該公務員
    關於違背職務之行為，即難論以本罪（最高法院94年度台上
    字第1030號判決意旨參照）。 經查：
  1.本件公訴人認被告酉○○、申○○、地○○、午○○、子○○、戌○○、戊○○、宙○○、丁○○、卯○○（下稱被告
    酉○○等10人）共同對被告丙○○、天○○、巳○○、宇○○、亥○○、辛○○、癸○○、甲○○、辰○○、未○○、
    庚○○（下稱被告丙○○等11人）行賄；另被告酉○○另與
    被告己○○共同對Ｃ○○行賄。然查：
  (1)如前所述，本件並無證據證明上開被告涉犯賭博罪嫌，則縱
    上開被告有行求、期約或交付賄賂或其他不正利益，本亦難
    逕認係為公務員關於違背職務之行為。
  (2)依卷附通訊監察內容及譯文，並未見被告地○○、午○○、
    子○○、戌○○、戊○○、宙○○、丁○○、卯○○有與被
    告丙○○等11人之通壞，姑不論被告酉○○、申○○或陳國
    賢與被告丙○○等11人之通話內容是否係為行賄，被告地○○、午○○、子○○、戌○○、戊○○、宙○○、丁○○、
    卯○○如何與被告酉○○、申○○有行賄之犯意聯絡或行為
    分擔，均未見公訴人舉證證明之。況依卷附監聽通話內容，
    縱有邀約被告丙○○等11人飲宴尋歡或打高爾夫球者，亦無
    證據證明該等行為與被告丙○○等11人違背職務行為具有一
    定之對價關係，自亦難認被告酉○○等10人有共同行賄犯行
    。至扣案中國城酒店帳冊雖有多筆陳國賢前往消費簽帳之紀
    錄，惟陳國賢前往簽帳消費，是否基於被告酉○○授意而招
    待被告丙○○等11人？是否有要求被告丙○○等11人為違背
    職務之行為？均難僅憑該帳冊而為不利被告之認定。
  本件無證據證明被告酉○○等10人有共同對被告癸○○、未
    ○○、庚○○、丙○○、宇○○、天○○行賄，理由如前所
    述。
  就被告酉○○等10人被訴對被告巳○○行賄部分：
  I證人Ｄ○○於91年11月17日22時26分許與陳國賢有通話（即
    監聽譯文編號551 號）之情，證人Ｄ○○於電話中向陳國賢
    表示「我那個兄弟說要找『阿貴』」等語，縱通話中「阿貴
    」係指被告巳○○，依該通話內容亦難逕認被告巳○○確有
    前往，另證人Ｄ○○於本院審理時證稱：沒有去過中國城酒
    店，只有去過YES KTV ，且無邀同員警至中國城酒店或YES
    KTV 等語（見本院卷(九)第33、34頁），是難認被告巳○○當
    日確有至中國城酒店。至扣案中國城酒店帳冊固記載「11.
    17- 楊- 陳國賢-78000」，充其量僅能證明陳國賢該日有至
    中國城酒店消費，而難認係招待被告巳○○。
  II被告巳○○於91年12月20日23時40分許、92年1 月7 日21時
    42分許、92年1 月7 日22時40分許與陳國賢有通話（即監聽
    譯文編號691 、716 、718 號）之情，惟依該通話內容，陳
    國賢僅與被告巳○○約定見面，並未談及見面地點，則是否
    係前往中國城酒店？已非無疑。且縱有至該處飲宴尋歡，亦
    無證據證明係酉○○、陳國賢出資招待，亦無證據證明該等
    飲宴尋歡係為被告巳○○違背職務行為。至扣案中國城酒店
    帳冊雖記載「12.20-楊- 陳國賢-21000」、「12.20-楊- 陳
    國賢-25000」、「12.20-楊- 陳國賢-40000」、「1.7-陳國
    賢-48000」、「1.7-陳國賢-32000」，惟無證據證明上開消
    費係被告巳○○與陳國賢飲宴之消費金額，況消費後推由其
    中1 人代表向商家簽帳付款，本即十分平常，縱上開帳冊所
    載係被告巳○○與陳國賢飲宴之消費金額，亦不能排除係由
    陳國賢代表向商家簽帳付款，若無其他證據，自亦難以該記
    載即認被告巳○○係接受陳國賢招待。
  III綜上，本件無證據證明被告酉○○等10人有共同對被告巳○○行賄。
  就被告酉○○等10人被訴對被告亥○○行賄部分：依被告申
    ○○與被告辰○○於同日1 時3 分許、1 時7 分許之監聽通
    話內容（即監聽譯文編號295 、296 號）及被告宇○○於91
    年9 月16日19時54分許、同日20時11分許、同日20時31分許
    與陳國賢監聽通話內容相符（即監聽譯文編號381 、382 、
    38 3號），固可認定被告亥○○確分別於91年8 月24日凌晨
    及同年9 月16日晚間曾前往錢櫃KTV ，惟均無證據證明係酉
    ○○、陳國賢出資招待，亦無證據證明該等飲宴尋歡係為被
    告亥○○違背職務行為。
  就被告酉○○等10人被訴對被告辛○○行賄部分：公訴人認
    被告酉○○等10人於91年間連續多次招待被告辛○○前往有
    女陪侍之中國城酒店及錢櫃KTV 接受招待云云，惟並未具體
    指明確實時間。雖被告辛○○於警詢中坦承於91年間應邱寶
    源之要約曾至中國城酒店消費1 次，而沒有支付該次消費，
    並有與陳國賢、申○○共同在YES KTV ，除有1 次其叫傳播
    小姐而支付2 千元外，沒有支付任何費用等語，為其所述對
    其他同案被告而言，本屬審判外之陳述，本即無證據能力；
    況縱使被告辛○○確與陳國賢、申○○一同飲宴尋歡，亦無
    證據證明該等飲宴尋歡係為被告辛○○違背職務行為。況除
    被告辛○○上開所供外，公訴人並未舉證證明被告酉○○等
    10人確有對被告辛○○行賄犯行。
  就被告酉○○等10人被訴對被告甲○○行賄部分：被告甲○○雖於91年8 月28日20時1 分許與申○○有通話（即監聽譯
    文編號305 號），而依該監聽通話內容，被告申○○與被告
    甲○○並未約定前往地點，被告申○○雖於同日20時11分許
    、21時5 分許與范國書聯絡並約定至「Y 」開頭之店9 樓見
    面（即監聽譯文編號306 、307 號），惟通話中均未提及被
    告甲○○亦有前往該處，自難僅憑上開監聽通話內容即認被
    告酉○○等10人被訴對被告甲○○行賄。
  就被告酉○○等10人被訴對被告辰○○行賄部分：被告申○○所使用號碼0000000000號行動電話於91年7 月25日與某女
    有通話（即監聽譯文編號247 號），惟依該通話內容，被告
    申○○係向該女表示：「後來我們去找不到人那個，你記得
    嗎？」該女答稱：「那天打電話給你，你講『弘明』」等語
    ，惟縱通話中所稱「弘明」係指被告辰○○，然僅該通話者
    並非被告辰○○，而卷內亦無被告辰○○要前往中國城酒店
    之通話內容，若無其他證據，自難逕認被告辰○○確有前往
    該酒店。又扣案中國城酒店帳冊雖記載「7.26- 楊- 陳國賢
    -78000」，亦不足認定係被告酉○○等10人向被告辰○○行
    賄。至被告申○○縱旋於91年7 月26日2 時23分許、同日2
    時30分許、2 時32分許有疑似召妓之通話（即監聽譯文編號
    248 、249 、250 號），亦無證據證明被告申○○所召係為
    招待被告辰○○。又依被告宇○○於91年9 月16日19時54
    分許、同日20時11分許、同日20時31分許與陳國賢監聽通話
    內容相符（即監聽譯文編號381 、382 、383 號），固認定
    被告辰○○於91年9 月16日晚間前往錢櫃KTV ，惟無證據證
    明係酉○○、陳國賢出資招待，亦無證據證明該等飲宴尋歡
    係為被告辰○○違背職務行為。
  (4)本件並無證據證明被告酉○○與被告己○○共同對Ｃ○○行
    賄，理由同後所述。
  (三)綜上，本件公訴人所提證據，尚不足以證明被告酉○○、申
    ○○、地○○、午○○、子○○、戌○○、戊○○、宙○○
    、丁○○、卯○○有行賄犯行。
七、被告己○○被訴行賄罪嫌部分：
  (一)公訴人認被告己○○涉犯此部分犯行，無非係以證人Ｃ○○
    之證述及通訊監聽錄音及譯文為主要論據。訊據被告己○○
    堅決否認有何公訴人所指犯行，辯稱：伊與被告酉○○並無
    密切聯繫，被告酉○○也沒有透過伊向證人Ｃ○○行賄云云
    。
  (二)經查：
  1.按貪污治罪條例第11條之行賄罪，係以對於依據法令從事公
    務之人員或受公務機關委託承辦公務之人，關於違背職務之
    行為，行求、期約或交付賄賂或其他不正利益為成立要件（
    最高法院94年度台上字第5965號判決意旨參照）；而所謂公
    務員職務上之行為，係指在其職權範圍內所應執行或得執行
    ，而不違背其職責義務者而言，如公務員就其職務上應為之
    事項，故意消極的不作為或積極的以不正當方法為之，以及
    對於職務上不應為之事項故意積極為之，則均屬違背職務之
    行為（最高法院95年度台上字第1757號判決意旨參照），證
    人Ｃ○○於檢察官訊問及本院審理時固均證稱：被告己○○
    曾向伊表示，被告酉○○願意給伊見面禮20萬元，且按月給
    8 萬元等語（見偵查卷G 卷第181 頁背面、第182 頁，本院
    卷(十)第133 頁）等語，惟證人Ｃ○○於本院審理時復明確證
    稱：「（己○○當時有無稱要給你這些金錢的目的？）沒有
    ，從頭到尾都沒有講。」、「（己○○有無提到收了這些錢
    要你做違背職務的事情？）沒有，己○○只講很感謝，我說
    我沒有幫什麼忙，沒有必要感謝。」、「（你心理自己覺得
    酉○○為何要透過己○○交付你這些錢？）我跟業者撇的很
    清，沒有任何瓜葛，心理也沒有什麼想法。」、「（己○○
    提到這20萬元是否有實際拿出20萬元？）沒有，只是嘴巴說
    說。」、「（你前稱己○○給你錢是為了感謝你對酉○○的
    幫忙，你是否曾經幫忙過酉○○？）沒有。」等語（見本院
    卷(十)第133 、134 頁），是縱被告己○○確曾向證人Ｃ○○
    表示，被告酉○○願意給證人Ｃ○○見面禮20萬元，且按月
    給8 萬元之情，惟證人Ｃ○○所證關於被告酉○○是否確願
    交付其上開款項，本係聽聞被告己○○所述，而屬傳聞，本
    即無證據能力。況被告己○○既未告知證人Ｃ○○關於被告
    酉○○願意給予其上開款項之目的，則上開款項係單純餽贈
    或係行賄，縱該款項係賄賂者，惟是否係要求證人Ｃ○○為
    違背職務之行為，均屬不能證明，自難逕為不利被告己○○
    之認定。
  2.至被告己○○與被告酉○○於92年1 月26日19時43分許、同
    年月26日20時40分許、同年月27日18時59分許、同年月28日
    15時31分許分別曾電話聯繫（即監聽譯文編號768 、769 、
    781 、788 號），惟上開於92年1 月26日19時43分許、同年
    月26日20時40分許之通話內容，被告己○○係向被告酉○○
    稱「沒有碰面」、「電話都是轉接中」等語；另同年月27日
    18時59分許之通話內容，被告己○○與被告酉○○係談論「
    『他』有接，不講話」等語；又同年月28 日15 時31分許之
    通話內容，被告酉○○則係向被告己○○詢問「有碰到面嗎
    ？」等語。綜觀上開監聽通話內容，惟被告酉○○究係要被
    告己○○與何人碰面？與何人電話聯絡？於上開監聽通話中
    均未明白敘及，而被告己○○亦否認上開通話係與被告酉○○談論與證人Ｃ○○聯絡交付款項事宜，辯稱：伊是與被告
    酉○○聊有關其弟申○○之狀況等語，則若無其他證據，自
    難推認上開通話內容係「被告己○○與被告酉○○談論關於
    對於證人Ｃ○○行賄」事宜。
  3.又證人Ｃ○○與被告己○○經內政部警政署刑事警察局測謊
    鑑定，其鑑定結果：「一、受測人Ｃ○○於測前會談陳述，
    巡佐己○○曾對渠（Ｃ○○）說電玩業者酉○○要己○○轉
    交20萬元給渠（Ｃ○○）。經測試結果無不實反應。二、受
    測人己○○於測前會談陳述，渠（己○○）並沒有對組長Ｃ
    ○○說電玩業者酉○○要渠（己○○）轉交20萬元給Ｃ○○
    。經測試結果呈不實反應。」等情，固有該局92年6 月24日
    刑鑑字第0920118675號測謊鑑定結果通知書附卷可稽（見偵
    查卷G 第140 頁），惟測謊器係紀錄受測者在回答問題時之
    生理狀態諸如血壓、脈搏和呼吸等狀況，資以判斷受測者是
    否說謊，其結果因施測者之施問技巧及受測者個人之身體狀
    況、個性及情緒易否激動而受影響，其正確性並非百分之百
    ，故測謊鑑定結果，雖非無證據能力，仍不能據為認定被告
    犯罪之積極、直接證據（最高法院96年度台上字第447 號判
    決意旨參照），是測謊結果，僅得採為判斷其他證據真實性
    及證明力之參考，並非得採為認定被告犯罪與否之唯一證據
    （最高法院96年度台上字第1011號判決意旨參照），如前所
    述，公訴人所提上開證據（即證人Ｃ○○之證述及通訊監察
    錄音及譯文）已不足以證明被告己○○確有行賄犯行，自亦
    不得僅依上開測謊鑑定結果認定被告己○○犯罪。
  4.況如前所述，本件並無證據證明被告酉○○涉犯賭博罪嫌，
    縱被告己○○確受被告酉○○所託向證人Ｃ○○行賄，亦難
    認係「為證人Ｃ○○關於違背職務之行為」，而與貪污治罪
    條例第11條第1 項之構成要件有間。
  (三)綜上，本件公訴人所提證據，尚不足以證明被告己○○有行
    賄犯行。
八、被告丙○○、天○○、宇○○被訴洩密罪嫌部分：
  (一)就被告丙○○部分，本件公訴人起訴書雖未記載刑法第132
    條第1 項之法條，惟起訴書已載明「丙○○於92年1 月9 日
    左右，受陳國賢委託，並進而向陳國賢洩露日前前往快樂城
    遊藝場查緝之員警係來自桃園分局景福派出所之消息」等情
    ，即應認為業經起訴（最高法院60年度台非字第142 號判例
    意旨參照），本院自應加以審理。
  (二)公訴人認被告丙○○、天○○、宇○○涉犯此部分犯行，無
    非係以通訊監察錄音及譯文為主要論據。訊據被告丙○○警
    詢中固坦認於92年1 月9 日12時13分許與陳國賢有通話，內
    容談及有員警至「快樂城」臨檢事宜（即監聽譯文編號725
    號者）；被告天○○於警詢中亦坦承分別於91年3 月15日23
    時24分許與陳國賢有通話，內容係向陳國賢詢問「超級」是
    否有事之情（即監聽譯文編號140 號）：被告宇○○於警詢
    中亦供承於91年1 月16日0 時16分許與陳國賢有通話，內容
    係陳國賢向其詢問巡邏車所屬單位之情（即監聽譯文編號54
    4 號），惟均堅決否認有何洩密犯行，被告丙○○辯稱：伊
    負有員警風紀考核之職責，係因陳國賢稱有員警單獨至快樂
    城遊藝場查獲，伊才依職權瞭解是否有風紀問題，並未向陳
    國賢透露任何消息等語；被告天○○辯稱：伊並未告知陳國
    賢哪家遊藝場將遭臨檢，而詢問「超級」有沒有事也僅係關
    心而已，且警方也沒有大規模掃蕩行動等語；被告宇○○辯
    稱：警用巡邏車之編號並非「秘密」，並無洩密可言等語。
    經查：
  1.按刑法第132 條第1 項所謂「秘密」，乃指不應公開及不得
    使非特定之人見聞者；而所謂「應秘密」者，係指文書、圖
    畫、消息或物品等與國家政務或事務上具有利害影響而應守
    秘密者而言。
  (1)公訴人認被告丙○○、宇○○洩漏者，係警方已實施臨檢後
    ，關於該實施臨檢單位及身分之事項。然警察機關得於公共
    場所或指定處所、路段，由服勤人員擔任臨場檢查或路檢，
    執行取締、盤查及有關法令賦予之勤務，警察勤務條例第11
    條第3 款定有明文。另警察實施臨檢作業規定第5 點規定：
    臨檢進行前，應對在場者告以實施之事由、出示證件表明執
    行人員之身分；同規定第7 點復規定：臨檢之過程，應當場
    製作臨檢紀錄表，執行人員應逐一簽名，另受臨檢人請求給
    予臨檢過程之書面時，應由帶班人員填具臨檢紀錄單1 式3
    聯，第1 聯由受臨檢人收執、第2 聯由執行單位留存、第3
    聯送上級機關。查員警之臨檢勤務，屬維護治安或犯罪偵查
    之必要行為，而與國家事務上具有利害影響而應守秘密之事
    ，該等臨檢之事項，本屬關於中華民國國防以外應秘密之消
    息。惟若警察機關已實施臨檢，則依上開規定，執行人員於
    臨檢進行前，即應表明身分，且臨檢時應製作臨檢紀錄表，
    執行人員應於臨檢紀錄表上簽名，並將其中1 聯交付受臨檢
    人收執，是臨檢實施後，關於執行機關及執行人員之身分，
    即已非屬「秘密」。查：公訴人認被告丙○○所洩漏者，係
    「日前至快樂城遊藝場查緝之員警身分（即來自桃園分局景
    福派出所）」，而被告宇○○所洩漏者，係「91年11月15日
    晚間至復華遊藝場臨檢時編號327 警用偵防車所屬單位（即
    中壢分局大崙派出所）」，是公訴人認被告丙○○、宇○○
    分別洩漏者，均係警察機關臨檢實施後，關於執行機關及執
    行人員之身分，惟如前所述，該事項即已非屬秘密，則被告
    丙○○、宇○○分別告知予陳國賢，亦不構成刑法第132 條
    第1 項之罪。
  (2)況警用偵防車（巡邏車）以黑白相間為其車身制式顏色，其
    身車除標示編號外，均清楚繪製所屬警察機關名稱（如某某
    分局），且平時若無勤務時，亦多停放於戶外開放空間之公
    用停車位，一般人即可輕易查知，是關於警用偵防車所屬單
    位，本質上亦非屬「秘密」，是被告宇○○縱將之告知陳國
    賢，自亦不符刑法第132條之要件。
  2.查被告天○○與陳國賢於91年3 月15日23時24分許之通話內
    容（即監聽譯文編號140 號），被告天○○於通話之始即向
    陳國賢詢問「你那個『超級』有事嗎？」經陳國賢表示「我
    馬上通個電話啊！」即要陳國賢「你等一下告訴我。」縱如
    公訴人所認上開通話所述「超級」係指「超級遊藝場」，而
    所述「有事」係指「警方查緝」，則上開通話顯係被告天○○向陳國賢詢問「超級遊藝場是否有臨檢？」另參諸被告天
    ○○與陳國賢其後於同日23時30分許、23時34分許之通話內
    容（即監聽譯文編號144 、145 號）被告天○○係聽所謂「
    老大」之人說有「風聲」後，而向陳國賢詢問上情，姑不論
    被告天○○向陳國賢為上開詢問之動機目的及2 人間是否有
    特殊交誼，則依上開監聽通話內容，被告天○○顯係向陳國
    賢詢問超級遊藝場是否有遭警方臨檢，而非向陳國賢洩漏超
    級遊藝場即將遭警方查緝，否則豈有要陳國賢回電告知之理
    （即前述天○○要陳國賢「你等一下告訴我。」）？是公訴
    人認上開監聽通話係被告天○○向陳國賢洩漏超級遊藝場即
    將遭查緝，尚屬無據。
  (三)綜上，本件並無證據證明被告丙○○、天○○、宇○○有洩
    密犯行。
九、按刑事訴訟法第161 條已於91年2 月8 日修正公布，其第1
    項規定：檢察官就被告犯罪事實，應負舉證責任，並指出證
    明之方法。因此，檢察官對於起訴之犯罪事實，應負提出證
    據及說服之實質舉證責任。倘其所提出之證據，不足為被告
    有罪之積極證明，或其指出證明之方法，無從說服法院以形
    成被告有罪之心證，基於無罪推定之原則，自應為被告無罪
    判決之諭知，最高法院著有92年台上字第128 號判例意旨參
    照。綜上，本件審究公訴人提出之所有論證，均無直接、積
    極證據足資證明被告等人有公訴人所指犯行。公訴人認定被
    告等上開罪行，所依據之事證，尚未達於通常一般之人均不
    致有所懷疑之程度，而有合理懷疑之存在，致使無從形成有
    罪之確信，不能證明被告等犯罪，依上開說明，自應依法諭
    知被告丙○○、丁○○、戊○○、己○○、庚○○、癸○○
    、子○○、午○○、未○○、申○○、酉○○、戌○○、天
    ○○、地○○、宇○○、宙○○、卯○○無罪。
據上論斷，應依刑事訴訟法第301 條第1 項，判決如主文。
本案經檢察官嵇珮晶到庭執行職務。
中　　華　　民　　國　　96　　年　　4 　　月　　19　　日
                  刑事第二庭審判長法　官　徐培元
                                  法  官  林蕙芳
                                  法  官  鄭吉雄
以上正本證明與原本無異。
如不服本判決，應於判決送達後10日內向本院提出上訴狀（應附
繕本），上訴於臺灣高等法院。
    　　　　　　　　　　　　　　　書記官　王月香
中　　華　　民　　國　　96　　年　　4 　　月　　27　　日
